-paradigm: paradigm_PRED
 -flex: .
  gramm:
 -flex: .ges
  gramm: comp
  gloss: COMP
 -flex: .kes
  gramm: comp
  gloss: COMP
  regex-prev: ^.*[kpstfxčš]ʼ?[.<>]*$
 -flex: .gem
  gramm: comp
  gloss: COMP
 -flex: .kem
  gramm: comp
  gloss: COMP
  regex-prev: ^.*[kpstfxčš]ʼ?[.<>]*$
 -flex: .tem<.>
  gramm: attr,attr_tem
  gloss: NEG.ATTR
  paradigm: paradigm_A

-paradigm: paradigm_V
 -flex: .<.>
  gramm: II
  regex-lex: ^.*anə$
  paradigm: connect_verbs-II
 -flex: .<.>
  gramm: I
  regex-lex: ^.*[^a]nə$
  paradigm: connect_verbs-I

-paradigm: connect_verbs-I
 -flex: .<.>
  gramm:
  paradigm: Aspect-I
 -flex: <0>.<.>
  gramm: 
  paradigm: Verb-pres-I-positive
  paradigm: Infinitive-I
  paradigm: Verb-past-I-positive
  paradigm: Verb-future-I-positive
  paradigm: Verb-pres-I-negative
  paradigm: Verb-I-negative
  paradigm: Verb-subj-I
  paradigm: Converbs-I
  paradigm: Evidentiality-I
  paradigm: Participles-I
  paradigm: Participles-neg-I
  paradigm: Verb-imp-I
 -flex: <1>.<.>
  gramm: 
  paradigm: Verb-pres-I-positive-short
  paradigm: Verb-pres-I-negative-short
  paradigm: Evidentiality-I-short

-paradigm: connect_verbs-II
 -flex: .<.>
  gramm:
 paradigm: Aspect-II
 paradigm: Infinitive-II
 paradigm: Verb-pres-II-positive
 paradigm: Verb-past-II-positive
 paradigm: Verb-future-II-positive
 paradigm: Verb-pres-II-negative
 paradigm: Verb-II-negative
 paradigm: Verb-subj-II
 paradigm: Converbs-II
 paradigm: Evidentiality-II
 paradigm: Converbs-II
 paradigm: Participles-II
 paradigm: Participles-neg-II
 paradigm: Verb-imp-II


-paradigm: paradigm_A
 -flex: .<.>
  gramm:
  paradigm: Adjectives_Pl
  paradigm: Noun-case-compounding
  paradigm: Noun-case-poss-1,sg
  paradigm: Noun-case-poss-2,sg
  paradigm: Noun-case-poss-1,pl
  paradigm: Noun-case-poss-2,pl
  paradigm: Noun-case-poss-3,pl
 -flex: .o<.>
  gramm: attr,attr_o
  gloss: ATTR
  paradigm: paradigm_A
 -flex: .jo<.>
  gramm: attr,attr_o
  gloss: ATTR
  regex-prev: ^.*[aeiouəɤɨ][<>.]*$
  paradigm: paradigm_A

 
-paradigm: paradigm_NUM
 -flex: <0>.<.>
  gramm:
  paradigm: Noun-case
  paradigm: Noun-case-compounding
  paradigm: Noun-case-poss-ə-3,sg
  paradigm: Noun-case-poss-3,sg
  paradigm: Comparative
 -flex: <1>.etʼi<.>
  gramm: ord
  gloss: ORD
  paradigm: Noun-case-compounding
  paradigm: Comparative
 -flex: <1>.etʼ<.>
  gramm: distr
  gloss: DISTR
  paradigm: Comparative
 -flex: <0>.os<.>
  regex-prev: ^.*[aeiouəɤɨ][<>.]*$
  gramm: pl
  gloss: PL
  paradigm: Noun-case
  paradigm: Noun-case-ə
  paradigm: Noun-case-poss-ə-1,sg
  paradigm: Noun-case-poss-ə-2,sg
  paradigm: Noun-case-poss-ə-3,sg
  paradigm: Noun-case-poss-1,pl
  paradigm: Noun-case-poss-2,pl
  paradigm: Noun-case-poss-3,pl
 -flex: <0>.jos<.>
  regex-prev: ^.*[^aeiouəɤɨ<>.][<>.]*$
  gramm: pl
  gloss: PL
  paradigm: Noun-case
  paradigm: Noun-case-ə
  paradigm: Noun-case-poss-ə-1,sg
  paradigm: Noun-case-poss-ə-2,sg
  paradigm: Noun-case-poss-ə-3,sg
  paradigm: Noun-case-poss-1,pl
  paradigm: Noun-case-poss-2,pl
  paradigm: Noun-case-poss-3,pl
 -flex: <0>.na<.>
  gramm: coll
  gloss: COLL
  paradigm: Noun-case-mar
  paradigm: Noun-case-mar-poss-1,sg
  paradigm: Noun-case-mar-poss-2,sg
  paradigm: Noun-case-mar-poss-3,sg
  paradigm: Noun-case-poss-1,pl
  paradigm: Noun-case-poss-2,pl
  paradigm: Noun-case-poss-3,pl
  paradigm: Comparative
 -flex: <1>.oj<.>
  gramm: period
  gloss: PERIOD
  paradigm: Comparative
 -flex: <1>.oj|skən<.>
  gramm: period
  gloss: PERIOD|DELIM
  paradigm: Comparative
 -flex: .o<.>
  gramm: attr,attr_o
  gloss: ATTR
  regex-stem: ^[<>.]*(das|kɨžʼ|kwamən|.*[td]on)[<>.]*$
  paradigm: paradigm_A
 -flex: .jem<.>
  gramm: attr,attr_em
  gloss: ATTR
  paradigm: paradigm_A
 -flex: .tem<.>
  gramm: attr,attr_tem
  gloss: NEG.ATTR
  paradigm: paradigm_A

-paradigm: paradigm_2_coll
 -flex: <0>.na<.>
  gramm: coll
  gloss: COLL
  paradigm: Noun-case-mar
  paradigm: Noun-case-mar-poss-1,sg
  paradigm: Noun-case-mar-poss-2,sg
  paradigm: Noun-case-mar-poss-3,sg
  paradigm: Noun-case-poss-1,pl
  paradigm: Noun-case-poss-2,pl
  paradigm: Noun-case-poss-3,pl
  paradigm: Comparative

-paradigm: paradigm_N
 -flex: .<.>
  gramm: 
  regex-prev: ^.*[aeouiəɤɨ<>.][<>.]*$
  paradigm: Noun-num-vowel
 -flex: .<.>
  gramm: 
  regex-prev: ^.*[^aeouiəɤɨ<>.][<>.]*$
  paradigm: Noun-num-consonant

-paradigm: paradigm_N_px_ə
 -flex: .<.>
  gramm: 
  regex-prev: ^.*[aeouiəɤɨ<>.][<>.]*$
  paradigm: Noun-num-vowel-ə
 -flex: .<.>
  gramm: 
  regex-prev: ^.*[^aeouiəɤɨ<>.][<>.]*$
  paradigm: Noun-num-consonant-ə



-paradigm: Noun-num-vowel
 -flex: .<.>
  gramm: sg
  paradigm: Noun-case
  paradigm: Noun-case-poss-1,sg
  paradigm: Noun-case-poss-2,sg
  paradigm: Noun-case-poss-3,sg
  paradigm: Noun-case-poss-1,pl
  paradigm: Noun-case-poss-2,pl
  paradigm: Noun-case-poss-3,pl
 -flex: .os<.>
  gramm: pl
  gloss: PL
  paradigm: Noun-case
  paradigm: Noun-case-ə
  paradigm: Noun-case-poss-ə-1,sg
  paradigm: Noun-case-poss-ə-2,sg
  paradigm: Noun-case-poss-ə-3,sg
  paradigm: Noun-case-poss-1,pl
  paradigm: Noun-case-poss-2,pl
  paradigm: Noun-case-poss-3,pl
 -flex: .jos<.>
  gramm: pl,nonst
  gloss: PL
  paradigm: Noun-case
  paradigm: Noun-case-ə
  paradigm: Noun-case-poss-ə-1,sg
  paradigm: Noun-case-poss-ə-2,sg
  paradigm: Noun-case-poss-ə-3,sg
  paradigm: Noun-case-poss-1,pl
  paradigm: Noun-case-poss-2,pl
  paradigm: Noun-case-poss-3,pl
  regex-prev: ^.*i[<>.]*$
 -flex: .jo<.>
  gramm: attr,attr_o
  gloss: ATTR
  paradigm: paradigm_A
 -flex: .jem<.>
  gramm: attr,attr_em
  gloss: ATTR
  paradigm: paradigm_A
 -flex: .tem<.>
  gramm: attr,attr_tem
  gloss: NEG.ATTR
  paradigm: paradigm_A
 -flex: .jen|tem<.>
  gramm: ins,attr,attr_tem
  gloss: INS|NEG.ATTR
  paradigm: paradigm_A
 -flex: .skən<.>
  gramm: period
  gloss: DELIM
  paradigm: Comparative

-paradigm: Noun-num-consonant
 -flex: .<.>
  gramm: sg
  paradigm: Noun-case
  paradigm: Noun-case-poss-1,sg
  paradigm: Noun-case-poss-2,sg
  paradigm: Noun-case-poss-3,sg
  paradigm: Noun-case-poss-1,pl
  paradigm: Noun-case-poss-2,pl
  paradigm: Noun-case-poss-3,pl
 -flex: .jos<.>
  gramm: pl
  gloss: PL
  paradigm: Noun-case
  paradigm: Noun-case-ə
  paradigm: Noun-case-poss-ə-1,sg
  paradigm: Noun-case-poss-ə-2,sg
  paradigm: Noun-case-poss-ə-3,sg
  paradigm: Noun-case-poss-1,pl
  paradigm: Noun-case-poss-2,pl
  paradigm: Noun-case-poss-3,pl
 -flex: .[ʼ]lʼos<.>//.[ʼ]jos<.>
  gramm: pl
  gloss: PL
  regex-prev: ^.*l[.<>]*$
  paradigm: Noun-case
  paradigm: Noun-case-ə
  paradigm: Noun-case-poss-ə-1,sg
  paradigm: Noun-case-poss-ə-2,sg
  paradigm: Noun-case-poss-ə-3,sg
  paradigm: Noun-case-poss-1,pl
  paradigm: Noun-case-poss-2,pl
  paradigm: Noun-case-poss-3,pl
 -flex: .[ʼ]nʼos<.>//.[ʼ]jos<.>
  gramm: pl
  gloss: PL
  regex-prev: ^.*n[.<>]*$
  paradigm: Noun-case
  paradigm: Noun-case-ə
  paradigm: Noun-case-poss-ə-1,sg
  paradigm: Noun-case-poss-ə-2,sg
  paradigm: Noun-case-poss-ə-3,sg
  paradigm: Noun-case-poss-1,pl
  paradigm: Noun-case-poss-2,pl
  paradigm: Noun-case-poss-3,pl
 -flex: .[ʼ]tʼos<.>//.[ʼ]jos<.>
  gramm: pl
  gloss: PL
  regex-prev: ^.*t[.<>]*$
  paradigm: Noun-case
  paradigm: Noun-case-ə
  paradigm: Noun-case-poss-ə-1,sg
  paradigm: Noun-case-poss-ə-2,sg
  paradigm: Noun-case-poss-ə-3,sg
  paradigm: Noun-case-poss-1,pl
  paradigm: Noun-case-poss-2,pl
  paradigm: Noun-case-poss-3,pl
 -flex: .[ʼ]dʼos<.>//.[ʼ]jos<.>
  gramm: pl
  gloss: PL
  regex-prev: ^.*d[.<>]*$
  paradigm: Noun-case
  paradigm: Noun-case-ə
  paradigm: Noun-case-poss-ə-1,sg
  paradigm: Noun-case-poss-ə-2,sg
  paradigm: Noun-case-poss-ə-3,sg
  paradigm: Noun-case-poss-1,pl
  paradigm: Noun-case-poss-2,pl
  paradigm: Noun-case-poss-3,pl
 -flex: .lʼos<.>
  gramm: pl
  gloss: PL
  regex-prev: ^.*lʼ[.<>]*$
  paradigm: Noun-case
  paradigm: Noun-case-ə
  paradigm: Noun-case-poss-ə-1,sg
  paradigm: Noun-case-poss-ə-2,sg
  paradigm: Noun-case-poss-ə-3,sg
  paradigm: Noun-case-poss-1,pl
  paradigm: Noun-case-poss-2,pl
  paradigm: Noun-case-poss-3,pl
 -flex: .nʼos<.>
  gramm: pl
  gloss: PL
  regex-prev: ^.*nʼ[.<>]*$
  paradigm: Noun-case
  paradigm: Noun-case-ə
  paradigm: Noun-case-poss-ə-1,sg
  paradigm: Noun-case-poss-ə-2,sg
  paradigm: Noun-case-poss-ə-3,sg
  paradigm: Noun-case-poss-1,pl
  paradigm: Noun-case-poss-2,pl
  paradigm: Noun-case-poss-3,pl
 -flex: .tʼos<.>
  gramm: pl
  gloss: PL
  regex-prev: ^.*tʼ[.<>]*$
  paradigm: Noun-case
  paradigm: Noun-case-ə
  paradigm: Noun-case-poss-ə-1,sg
  paradigm: Noun-case-poss-ə-2,sg
  paradigm: Noun-case-poss-ə-3,sg
  paradigm: Noun-case-poss-1,pl
  paradigm: Noun-case-poss-2,pl
  paradigm: Noun-case-poss-3,pl
 -flex: .dʼos<.>
  gramm: pl
  gloss: PL
  regex-prev: ^.*dʼ[.<>]*$
  paradigm: Noun-case
  paradigm: Noun-case-ə
  paradigm: Noun-case-poss-ə-1,sg
  paradigm: Noun-case-poss-ə-2,sg
  paradigm: Noun-case-poss-ə-3,sg
  paradigm: Noun-case-poss-1,pl
  paradigm: Noun-case-poss-2,pl
  paradigm: Noun-case-poss-3,pl
 -flex: .šʼos<.>
  gramm: pl
  gloss: PL
  regex-prev: ^.*šʼ[.<>]*$
  paradigm: Noun-case
  paradigm: Noun-case-ə
  paradigm: Noun-case-poss-ə-1,sg
  paradigm: Noun-case-poss-ə-2,sg
  paradigm: Noun-case-poss-ə-3,sg
  paradigm: Noun-case-poss-1,pl
  paradigm: Noun-case-poss-2,pl
  paradigm: Noun-case-poss-3,pl
 -flex: .žʼos<.>
  gramm: pl
  gloss: PL
  regex-prev: ^.*žʼ[.<>]*$
  paradigm: Noun-case
  paradigm: Noun-case-ə
  paradigm: Noun-case-poss-ə-1,sg
  paradigm: Noun-case-poss-ə-2,sg
  paradigm: Noun-case-poss-ə-3,sg
  paradigm: Noun-case-poss-1,pl
  paradigm: Noun-case-poss-2,pl
  paradigm: Noun-case-poss-3,pl
 -flex: <1>.o<.>
  gramm: attr,attr_o
  gloss: ATTR
  # do not confuse it with the debitive
  regex-gramm: ^(.(?!rel_n|vn))*$
  paradigm: paradigm_A
 -flex: .jem<.>
  gramm: attr,attr_em
  gloss: ATTR
  paradigm: paradigm_A
 -flex: .[ʼ]nʼem<.>//.[ʼ]jem<.>
  gramm: attr,attr_em
  regex-prev: ^.*n[.<>]*$
  gloss: ATTR
  paradigm: paradigm_A
 -flex: .[ʼ]lʼem<.>//.[ʼ]jem<.>
  gramm: attr,attr_em
  regex-prev: ^.*l[.<>]*$
  gloss: ATTR
  paradigm: paradigm_A
 -flex: .[ʼ]tʼem<.>//.[ʼ]jem<.>
  gramm: attr,attr_em
  regex-prev: ^.*t[.<>]*$
  gloss: ATTR
  paradigm: paradigm_A
 -flex: .[ʼ]dʼem<.>//.[ʼ]jem<.>
  gramm: attr,attr_em
  regex-prev: ^.*d[.<>]*$
  gloss: ATTR
  paradigm: paradigm_A
 -flex: .nʼem<.>
  gramm: attr,attr_em
  regex-prev: ^.*nʼ[.<>]*$
  gloss: ATTR
  paradigm: paradigm_A
 -flex: .lʼem<.>
  gramm: attr,attr_em
  regex-prev: ^.*lʼ[.<>]*$
  gloss: ATTR
  paradigm: paradigm_A
 -flex: .tʼem<.>
  gramm: attr,attr_em
  regex-prev: ^.*tʼ[.<>]*$
  gloss: ATTR
  paradigm: paradigm_A
 -flex: .dʼem<.>
  gramm: attr,attr_em
  regex-prev: ^.*dʼ[.<>]*$
  gloss: ATTR
  paradigm: paradigm_A
 -flex: .tem<.>
  gramm: attr,attr_tem
  gloss: NEG.ATTR
  paradigm: paradigm_A
 -flex: .en|tem<.>
  gramm: ins,attr,attr_tem
  gloss: INS|NEG.ATTR
  paradigm: paradigm_A
 -flex: .skən<.>
  gramm: period
  gloss: DELIM
  paradigm: Comparative



-paradigm: Noun-num-vowel-ə
 -flex: .<.>
  gramm: sg
  paradigm: Noun-case
  paradigm: Noun-case-ə
  paradigm: Noun-case-poss-ə-1,sg
  paradigm: Noun-case-poss-ə-2,sg
  paradigm: Noun-case-poss-ə-3,sg
  paradigm: Noun-case-poss-1,pl
  paradigm: Noun-case-poss-2,pl
  paradigm: Noun-case-poss-3,pl
 -flex: .os<.>
  gramm: pl
  gloss: PL
  paradigm: Noun-case
  paradigm: Noun-case-ə
  paradigm: Noun-case-poss-ə-1,sg
  paradigm: Noun-case-poss-ə-2,sg
  paradigm: Noun-case-poss-ə-3,sg
  paradigm: Noun-case-poss-1,pl
  paradigm: Noun-case-poss-2,pl
  paradigm: Noun-case-poss-3,pl
 -flex: .jo<.>
  gramm: attr,attr_o
  gloss: ATTR
  paradigm: paradigm_A
 -flex: .jem<.>
  gramm: attr,attr_em
  gloss: ATTR
  paradigm: paradigm_A
 -flex: .tem<.>
  gramm: attr,attr_tem
  gloss: NEG.ATTR
  paradigm: paradigm_A
 -flex: .jən|tem<.>
  gramm: ins,attr,attr_tem
  gloss: INS|NEG.ATTR
  paradigm: paradigm_A
 -flex: .skən<.>
  gramm: period
  gloss: DELIM
  paradigm: Comparative

-paradigm: Noun-num-consonant-ə
 -flex: .<.>
  gramm: sg
  paradigm: Noun-case
  paradigm: Noun-case-ə
  paradigm: Noun-case-poss-ə-1,sg
  paradigm: Noun-case-poss-ə-2,sg
  paradigm: Noun-case-poss-ə-3,sg
  paradigm: Noun-case-poss-1,pl
  paradigm: Noun-case-poss-2,pl
  paradigm: Noun-case-poss-3,pl
 -flex: .jos<.>
  gramm: pl
  gloss: PL
  paradigm: Noun-case
  paradigm: Noun-case-ə
  paradigm: Noun-case-poss-ə-1,sg
  paradigm: Noun-case-poss-ə-2,sg
  paradigm: Noun-case-poss-ə-3,sg
  paradigm: Noun-case-poss-1,pl
  paradigm: Noun-case-poss-2,pl
  paradigm: Noun-case-poss-3,pl
 -flex: .[ʼ]lʼos<.>//.[ʼ]jos<.>
  gramm: pl
  gloss: PL
  regex-prev: ^.*l[.<>]*$
  paradigm: Noun-case
  paradigm: Noun-case-ə
  paradigm: Noun-case-poss-ə-1,sg
  paradigm: Noun-case-poss-ə-2,sg
  paradigm: Noun-case-poss-ə-3,sg
  paradigm: Noun-case-poss-1,pl
  paradigm: Noun-case-poss-2,pl
  paradigm: Noun-case-poss-3,pl
 -flex: .[ʼ]nʼos<.>//.[ʼ]jos<.>
  gramm: pl
  gloss: PL
  regex-prev: ^.*n[.<>]*$
  paradigm: Noun-case
  paradigm: Noun-case-ə
  paradigm: Noun-case-poss-ə-1,sg
  paradigm: Noun-case-poss-ə-2,sg
  paradigm: Noun-case-poss-ə-3,sg
  paradigm: Noun-case-poss-1,pl
  paradigm: Noun-case-poss-2,pl
  paradigm: Noun-case-poss-3,pl
 -flex: .[ʼ]tʼos<.>//.[ʼ]jos<.>
  gramm: pl
  gloss: PL
  regex-prev: ^.*t[.<>]*$
  paradigm: Noun-case
  paradigm: Noun-case-ə
  paradigm: Noun-case-poss-ə-1,sg
  paradigm: Noun-case-poss-ə-2,sg
  paradigm: Noun-case-poss-ə-3,sg
  paradigm: Noun-case-poss-1,pl
  paradigm: Noun-case-poss-2,pl
  paradigm: Noun-case-poss-3,pl
 -flex: .[ʼ]dʼos<.>//.[ʼ]jos<.>
  gramm: pl
  gloss: PL
  regex-prev: ^.*d[.<>]*$
  paradigm: Noun-case
  paradigm: Noun-case-ə
  paradigm: Noun-case-poss-ə-1,sg
  paradigm: Noun-case-poss-ə-2,sg
  paradigm: Noun-case-poss-ə-3,sg
  paradigm: Noun-case-poss-1,pl
  paradigm: Noun-case-poss-2,pl
  paradigm: Noun-case-poss-3,pl
 -flex: .lʼos<.>
  gramm: pl
  gloss: PL
  regex-prev: ^.*lʼ[.<>]*$
  paradigm: Noun-case
  paradigm: Noun-case-ə
  paradigm: Noun-case-poss-ə-1,sg
  paradigm: Noun-case-poss-ə-2,sg
  paradigm: Noun-case-poss-ə-3,sg
  paradigm: Noun-case-poss-1,pl
  paradigm: Noun-case-poss-2,pl
  paradigm: Noun-case-poss-3,pl
 -flex: .nʼos<.>
  gramm: pl
  gloss: PL
  regex-prev: ^.*nʼ[.<>]*$
  paradigm: Noun-case
  paradigm: Noun-case-ə
  paradigm: Noun-case-poss-ə-1,sg
  paradigm: Noun-case-poss-ə-2,sg
  paradigm: Noun-case-poss-ə-3,sg
  paradigm: Noun-case-poss-1,pl
  paradigm: Noun-case-poss-2,pl
  paradigm: Noun-case-poss-3,pl
 -flex: .tʼos<.>
  gramm: pl
  gloss: PL
  regex-prev: ^.*tʼ[.<>]*$
  paradigm: Noun-case
  paradigm: Noun-case-ə
  paradigm: Noun-case-poss-ə-1,sg
  paradigm: Noun-case-poss-ə-2,sg
  paradigm: Noun-case-poss-ə-3,sg
  paradigm: Noun-case-poss-1,pl
  paradigm: Noun-case-poss-2,pl
  paradigm: Noun-case-poss-3,pl
 -flex: .dʼos<.>
  gramm: pl
  gloss: PL
  regex-prev: ^.*dʼ[.<>]*$
  paradigm: Noun-case
  paradigm: Noun-case-ə
  paradigm: Noun-case-poss-ə-1,sg
  paradigm: Noun-case-poss-ə-2,sg
  paradigm: Noun-case-poss-ə-3,sg
  paradigm: Noun-case-poss-1,pl
  paradigm: Noun-case-poss-2,pl
  paradigm: Noun-case-poss-3,pl
 -flex: .šʼos<.>
  gramm: pl
  gloss: PL
  regex-prev: ^.*šʼ[.<>]*$
  paradigm: Noun-case
  paradigm: Noun-case-ə
  paradigm: Noun-case-poss-ə-1,sg
  paradigm: Noun-case-poss-ə-2,sg
  paradigm: Noun-case-poss-ə-3,sg
  paradigm: Noun-case-poss-1,pl
  paradigm: Noun-case-poss-2,pl
  paradigm: Noun-case-poss-3,pl
 -flex: .žʼos<.>
  gramm: pl
  gloss: PL
  regex-prev: ^.*žʼ[.<>]*$
  paradigm: Noun-case
  paradigm: Noun-case-ə
  paradigm: Noun-case-poss-ə-1,sg
  paradigm: Noun-case-poss-ə-2,sg
  paradigm: Noun-case-poss-ə-3,sg
  paradigm: Noun-case-poss-1,pl
  paradigm: Noun-case-poss-2,pl
  paradigm: Noun-case-poss-3,pl
 -flex: .o<.>
  gramm: attr,attr_o
  gloss: ATTR
  # do not confuse it with the debitive
  regex-gramm: ^(.(?!rel_n|vn))*$
  paradigm: paradigm_A
 -flex: .jem<.>
  gramm: attr,attr_em
  gloss: ATTR
  paradigm: paradigm_A
 -flex: .ən|tem<.>
  gramm: ins,attr,attr_tem
  gloss: INS|NEG.ATTR
  paradigm: paradigm_A
 -flex: .skən<.>
  gramm: period
  gloss: DELIM
  paradigm: Comparative


-paradigm: paradigm_N-mar
 -flex: .<.>
  gramm: sg
  paradigm: Noun-case-mar
  paradigm: Noun-case-mar-poss-1,sg
  paradigm: Noun-case-mar-poss-2,sg
  paradigm: Noun-case-mar-poss-3,sg
  paradigm: Noun-case-poss-1,pl
  paradigm: Noun-case-poss-2,pl
  paradigm: Noun-case-poss-3,pl
 -flex: .jos<.>
  gramm: pl
  gloss: PL
  regex-prev: ^.*[^aeouiəɤɨ<>.][<>.]*$
  paradigm: Noun-case
  paradigm: Noun-case-ə
  paradigm: Noun-case-poss-ə-1,sg
  paradigm: Noun-case-poss-ə-2,sg
  paradigm: Noun-case-poss-ə-3,sg
  paradigm: Noun-case-poss-1,pl
  paradigm: Noun-case-poss-2,pl
  paradigm: Noun-case-poss-3,pl
 -flex: .os<.>
  gramm: pl
  gloss: PL
  regex-prev: ^.*[aeouiəɤɨ][<>.]*$
  paradigm: Noun-case
  paradigm: Noun-case-ə
  paradigm: Noun-case-poss-ə-1,sg
  paradigm: Noun-case-poss-ə-2,sg
  paradigm: Noun-case-poss-ə-3,sg
  paradigm: Noun-case-poss-1,pl
  paradigm: Noun-case-poss-2,pl
  paradigm: Noun-case-poss-3,pl
 -flex: .nʼos<.>
  gramm: pl
  gloss: PL
  regex-prev: ^.*nʼ[.<>]*(ke)?$
  paradigm: Noun-case
  paradigm: Noun-case-ə
  paradigm: Noun-case-poss-ə-1,sg
  paradigm: Noun-case-poss-ə-2,sg
  paradigm: Noun-case-poss-ə-3,sg
  paradigm: Noun-case-poss-1,pl
  paradigm: Noun-case-poss-2,pl
  paradigm: Noun-case-poss-3,pl
 -flex: .[ʼ]dʼos<.>//.[ʼ]jos<.>
  gramm: pl
  gloss: PL
  regex-prev: ^.*d[.<>]*(ke)?$
  paradigm: Noun-case
  paradigm: Noun-case-ə
  paradigm: Noun-case-poss-ə-1,sg
  paradigm: Noun-case-poss-ə-2,sg
  paradigm: Noun-case-poss-ə-3,sg
  paradigm: Noun-case-poss-1,pl
  paradigm: Noun-case-poss-2,pl
  paradigm: Noun-case-poss-3,pl



-paradigm: Noun-case-compounding
 -flex: .<.>
  gramm: 
  paradigm: Noun-case-compounding-sg
 -flex: .jos<.>
  gramm: pl_comp
  gloss: PL
  regex-prev: ^.*[^aeouiəɤɨ<>.][<>.]*$
  paradigm: Noun-case-compounding-pl
 -flex: .os<.>
  gramm: pl_comp
  gloss: PL
  regex-prev: ^.*[aeouiəɤɨ][<>.]*$
  paradigm: Noun-case-compounding-pl
 -flex: .nʼos<.>
  gramm: pl
  gloss: PL
  regex-prev: ^.*nʼ?[.<>]*$
  paradigm: Noun-case-compounding-pl
 -flex: .tʼos<.>
  gramm: pl
  gloss: PL
  regex-prev: ^.*tʼ?[.<>]*$
  paradigm: Noun-case-compounding-pl
 -flex: .dʼos<.>
  gramm: pl
  gloss: PL
  regex-prev: ^.*dʼ?[.<>]*$
  paradigm: Noun-case-compounding-pl
 -flex: .šʼos<.>
  gramm: pl
  gloss: PL
  regex-prev: ^.*šʼ[.<>]*$
  paradigm: Noun-case-compounding-pl
 -flex: .žʼos<.>
  gramm: pl
  gloss: PL
  regex-prev: ^.*žʼ[.<>]*$
  paradigm: Noun-case-compounding-pl


-paradigm: Noun-case-compounding-sg
 -flex: .<.>
  gramm: 
 -flex: .ez<.>
  gramm: case_comp,acc
  gloss: ACC
 -flex: .jez<.>
  gramm: case_comp,acc
  gloss: ACC
  regex-prev: ^.*[aoiueəɤɨ][<>.]*$
 -flex: .len<.>
  gloss: GEN
  gramm: case_comp,gen
 -flex: .lešʼ<.>//.ləšʼ<.>
  gramm: case_comp,gen2
  gloss: GEN2
 -flex: .lə<.>
  gramm: case_comp,dat
  gloss: DAT
 -flex: .en<.>
  gramm: case_comp,ins
  gloss: INS
 -flex: .jen<.>
  gramm: case_comp,ins
  regex-prev: ^.*[aoiueəɤɨ][<>.]*$
  gloss: INS
 -flex: .tek<.>
  gramm: case_comp,car
  regex-prev: ^.*[^<>.aə][<>.]*$
  gloss: CAR
 -flex: .ja<.>
  gramm: case_comp,adv
  gloss: ADV
 -flex: .[ʼ]dʼa<.>
  gramm: case_comp,adv
  gloss: ADV
  regex-prev: ^.*d[.<>]*$
 -flex: .[ʼ]tʼa<.>
  gramm: case_comp,adv
  gloss: ADV
  regex-prev: ^.*t[.<>]*$
 -flex: .[ʼ]nʼa<.>
  gramm: case_comp,adv
  gloss: ADV
  regex-prev: ^.*n[.<>]*$
 -flex: .[ʼ]lʼa<.>
  gramm: case_comp,adv
  gloss: ADV
  regex-prev: ^.*l[.<>]*$
 -flex: .dʼa<.>
  gramm: case_comp,adv
  gloss: ADV
  regex-prev: ^.*dʼ[.<>]*$
 -flex: .tʼa<.>
  gramm: case_comp,adv
  gloss: ADV
  regex-prev: ^.*tʼ[.<>]*$
 -flex: .nʼa<.>
  gramm: case_comp,adv
  gloss: ADV
  regex-prev: ^.*nʼ[.<>]*$
 -flex: .lʼa<.>
  gramm: case_comp,adv
  gloss: ADV
  regex-prev: ^.*lʼ[.<>]*$
 -flex: .ən<.>
  regex-prev: ^.*[^<>.ə][<>.]*$
  gloss: LOC
  gramm: case_comp,loc
 -flex: .jən<.>
  gloss: LOC
  gramm: case_comp,loc
  regex-prev: ^.*[aoiueəɤɨ][<>.]*$
 -flex: .e<.>
  regex-prev: ^.*[^<>.ə][<>.]*$
  gloss: ILL
  gramm: case_comp,ill
 -flex: .je<.>
  gramm: case_comp,ill
  gloss: ILL
  regex-prev: ^.*[aoiueəɤɨ][<>.]*$
 -flex: .əšʼ<.>
  regex-prev: ^.*[^<>.ə][<>.]*$
  gloss: EL
  gramm: case_comp,el
 -flex: .išʼen<.>
  regex-prev: ^.*[^<>.ə][<>.]*$
  gloss: EGR
  gramm: case_comp,egr
 -flex: .ožʼ<.>
  gramm: case_comp,term
  gloss: TERM
 -flex: .tʼi<.>
  regex-prev: ^.*[^<>.əe][<>.]*$
  gramm: case_comp,prol
  gloss: PROL
 -flex: .lanʼ<.>
  gramm: case_comp,app
  gloss: APP
 -flex: .lašʼen<.>
  gramm: case_comp,rcs
  gloss: RCS
 -flex: .ez<.>
  gramm: case_comp,poss_comp,nom
  gloss: P.3SG
 -flex: .jez<.>
  gramm: case_comp,poss_comp,nom
  gloss: P.3SG
  regex-prev: ^.*[aoiueəɤɨ][<>.]*$
 -flex: .ez|len<.>
  gramm: case_comp,poss_comp,gen
  gloss: P.3SG|GEN
 -flex: .jez|len<.>
  gramm: case_comp,poss_comp,gen
  gloss: P.3SG|GEN
  regex-prev: ^.*[aoiueəɤɨ][<>.]*$
 -flex: .ez|lešʼ<.>//.ez|ləšʼ<.>
  gramm: case_comp,poss_comp,gen2
  gloss: P.3SG|GEN2
 -flex: .jez|lešʼ<.>//.jez|ləšʼ<.>
  gramm: case_comp,poss_comp,gen2
  gloss: P.3SG|GEN2
  regex-prev: ^.*[aoiueəɤɨ][<>.]*$
 -flex: .ez|lə<.>
  gloss: P.3SG|DAT
  gramm: case_comp,poss_comp,dat
 -flex: .jez|lə<.>
  gloss: P.3SG|DAT
  gramm: case_comp,poss_comp,dat
  regex-prev: ^.*[aoiueəɤɨ][<>.]*$
 -flex: .ez|tek<.>
  gloss: P.3SG|CAR
  gramm: case_comp,poss_comp,car
 -flex: .jez|tek<.>
  gramm: case_comp,poss_comp,car
  gloss: P.3SG|CAR
  regex-prev: ^.*[aoiueəɤɨ][<>.]*$
 -flex: .ez|ja<.>
  gramm: case_comp,poss_comp,adv
  gloss: P.3SG|ADV
 -flex: .jez|ja<.>
  gramm: case_comp,poss_comp,adv
  gloss: P.3SG|ADV
  regex-prev: ^.*[aoiueəɤɨ][<>.]*$
 -flex: .ez|lanʼ<.>
  gloss: P.3SG|APP
  gramm: case_comp,poss_comp,app
 -flex: .jez|lanʼ<.>
  gloss: P.3SG|APP
  gramm: case_comp,poss_comp,app
  regex-prev: ^.*[aoiueəɤɨ][<>.]*$
 -flex: .ez|lašʼen<.>
  gloss: P.3SG|RCS
  gramm: case_comp,poss_comp,rcs
 -flex: .jez|lašʼen<.>
  gramm: case_comp,poss_comp,rcs
  gloss: P.3SG|RCS
  regex-prev: ^.*[aoiueəɤɨ][<>.]*$
 -flex: .ze<.>//.se<.>
  gloss: P.3SG.ACC
  gramm: case_comp,poss_comp,acc
 -flex: .en|əz<.>
  gloss: INS|P.3SG
  gramm: case_comp,poss_comp,ins
 -flex: .jen|əz<.>
  gloss: INS|P.3SG
  gramm: case_comp,poss_comp,ins
  regex-prev: ^.*[aoiueəɤɨ][<>.]*$
 -flex: .a|z<.>
  gloss: LOC|P.3SG
  gramm: case_comp,poss_comp,loc
 -flex: .a|z<.>
  gloss: ILL|P.3SG
  gramm: case_comp,poss_comp,ill
 -flex: .ja|z<.>
  gloss: LOC|P.3SG
  regex-prev: ^.*[aoiueəɤɨ][<>.]*$
  gramm: case_comp,poss_comp,loc
 -flex: .ja|z<.>
  gloss: ILL|P.3SG
  regex-prev: ^.*[aoiueəɤɨ][<>.]*$
  gramm: case_comp,poss_comp,ill
 -flex: .išʼt|əz<.>
  gloss: EL|P.3SG
  regex-prev: ^.*[^<>.ə][<>.]*$
  gramm: case_comp,poss_comp,el
 -flex: .išʼen|əz<.>
  gloss: EGR|P.3SG
  regex-prev: ^.*[^<>.ə][<>.]*$
  gramm: case_comp,poss_comp,egr
 -flex: .ožʼa|z<.>
  gramm: case_comp,poss_comp,term
  gloss: TERM|P.3SG
 -flex: .tʼi|z<.>
  regex-prev: ^.*[^<>.əe][<>.]*$
  gloss: PROL|P.3SG
  gramm: case_comp,poss_comp,prol
 paradigm: Comparative


-paradigm: Noun-case-compounding-pl
 -flex: .<.>
  gramm: 
 -flex: .tə<.>//.tɨ<.>
  gramm: case_comp,acc
  gloss: ACC
 -flex: .len<.>
  gloss: GEN
  gramm: case_comp,gen
 -flex: .lešʼ<.>//.ləšʼ<.>
  gramm: case_comp,gen2
  gloss: GEN2
 -flex: .lə<.>//.lɨ<.>
  gramm: case_comp,dat
  gloss: DAT
 -flex: .ən<.>//.ɨn<.>
  gramm: case_comp,ins
  gloss: INS
 -flex: .tek<.>
  gramm: case_comp,car
  gloss: CAR
 -flex: .ja<.>
  gramm: case_comp,adv
  gloss: ADV
 -flex: .ən<.>
  gloss: LOC
  gramm: case_comp,loc
 -flex: .ə<.>
  gloss: ILL
  gramm: case_comp,ill
 -flex: .əšʼ<.>
  gloss: EL
  gramm: case_comp,el
 -flex: .išʼen<.>
  gloss: EGR
  gramm: case_comp,egr
 -flex: .ožʼ<.>
  gramm: case_comp,term
  gloss: TERM
 -flex: .tʼi<.>
  regex-prev: ^.*[^<>.əe][<>.]*$
  gramm: case_comp,prol
  gloss: PROL
 -flex: .lanʼ<.>
  gramm: case_comp,app
  gloss: APP
 -flex: .lašʼen<.>
  gramm: case_comp,rcs
  gloss: RCS
 -flex: .əz<.>//.ɨz<.>
  gramm: case_comp,poss_comp,nom
  gloss: P.3SG
 -flex: .əz|len<.>
  gramm: case_comp,poss_comp,gen
  gloss: P.3SG|GEN
 -flex: .əz|lešʼ<.>//.əz|ləšʼ<.>
  gramm: case_comp,poss_comp,gen2
  gloss: P.3SG|GEN2
 -flex: .əz|lə<.>
  gloss: P.3SG|DAT
  gramm: case_comp,poss_comp,dat
 -flex: .əz|tek<.>
  gloss: P.3SG|CAR
  gramm: case_comp,poss_comp,car
 -flex: .əz|ja<.>
  gramm: case_comp,poss_comp,adv
  gloss: P.3SG|ADV
 -flex: .əz|lanʼ<.>
  gloss: P.3SG|APP
  gramm: case_comp,poss_comp,app
 -flex: .əz|lašʼen<.>
  gloss: P.3SG|RCS
  gramm: case_comp,poss_comp,rcs
 -flex: .se<.>
  gloss: P.3SG.ACC
  gramm: case_comp,poss_comp,acc
 -flex: .ən|əz<.>
  gloss: INS|P.3SG
  gramm: case_comp,poss_comp,ins
 -flex: .a|z<.>
  gloss: LOC|P.3SG
  gramm: case_comp,poss_comp,loc
 -flex: .a|z<.>
  gloss: ILL|P.3SG
  gramm: case_comp,poss_comp,ill
 -flex: .išʼt|əz<.>
  gloss: EL|P.3SG
  gramm: case_comp,poss_comp,el
 -flex: .išʼen|əz<.>
  gloss: EGR|P.3SG
  gramm: case_comp,poss_comp,egr
 -flex: .ožʼa|z<.>
  gramm: case_comp,poss_comp,term
  gloss: TERM|P.3SG
 -flex: .tʼi|z<.>
  gloss: PROL|P.3SG
  gramm: case_comp,poss_comp,prol
 paradigm: Comparative


-paradigm: poss
 -flex: .m<.>
  gramm: 1sg
  gloss: P.1SG
 -flex: .d<.>
  gramm: 2sg
  gloss: P.2SG
 -flex: .z<.>
  gramm: 3sg
  gloss: P.3SG
 -flex: .mə<.>//.mɨ<.>
  gramm: 1pl
  gloss: P.1PL
 -flex: .də<.>//.dɨ<.>
  gramm: 2pl
  gloss: P.2PL
 -flex: .zə<.>//.zɨ<.>
  gramm: 3pl
  gloss: P.3PL
 paradigm: Comparative

-paradigm: poss_refl
 -flex: .<.>
  gramm: 
 -flex: .m<.>
  gramm: 1sg
  gloss: P.1SG
 -flex: .d<.>
  gramm: 2sg
  gloss: P.2SG
 -flex: .z<.>
  gramm: 3sg
  gloss: P.3SG
 -flex: .mes<.>
  gramm: 1pl
  gloss: P.1PL
 -flex: .des<.>
  gramm: 2pl
  gloss: P.2PL
 -flex: .zes<.>
  gramm: 3pl
  gloss: P.3PL
 
 -flex: .m|jos<.>
  gramm: 1sg,pl
  gloss: P.1SG|PL
  paradigm: Noun-case
  paradigm: Noun-case-ə
  paradigm: Noun-case-poss-ə-1,sg
  paradigm: Noun-case-poss-ə-2,sg
  paradigm: Noun-case-poss-ə-3,sg
  paradigm: Noun-case-poss-1,pl
  paradigm: Noun-case-poss-2,pl
  paradigm: Noun-case-poss-3,pl
 -flex: .d|jos<.>
  gramm: 2sg,pl
  gloss: P.2SG|PL
  paradigm: Noun-case
  paradigm: Noun-case-ə
  paradigm: Noun-case-poss-ə-1,sg
  paradigm: Noun-case-poss-ə-2,sg
  paradigm: Noun-case-poss-ə-3,sg
  paradigm: Noun-case-poss-1,pl
  paradigm: Noun-case-poss-2,pl
  paradigm: Noun-case-poss-3,pl
 -flex: .z|jos<.>
  gramm: 3sg,pl
  gloss: P.3SG|PL
  paradigm: Noun-case
  paradigm: Noun-case-ə
  paradigm: Noun-case-poss-ə-1,sg
  paradigm: Noun-case-poss-ə-2,sg
  paradigm: Noun-case-poss-ə-3,sg
  paradigm: Noun-case-poss-1,pl
  paradigm: Noun-case-poss-2,pl
  paradigm: Noun-case-poss-3,pl
 paradigm: Noun-case-compounding



-paradigm: poss_refl_gen
 -flex: .m|len<.>
  gramm: 1sg
  gloss: P.1SG|GEN
 -flex: .d|len<.>
  gramm: 2sg
  gloss: P.2SG|GEN
 -flex: .z|len<.>
  gramm: 3sg
  gloss: P.3SG|GEN
 -flex: .mə|len<.>//.mɨ|len<.>
  gramm: 1pl
  gloss: P.1PL|GEN
 -flex: .də|len<.>//.dɨ|len<.>
  gramm: 2pl
  gloss: P.2PL|GEN
 -flex: .zə|len<.>//.zɨ|len<.>
  gramm: 3pl
  gloss: P.3PL|GEN

-paradigm: Noun-case-ə
 -flex: .ən<.>//.jən<.>//.ɨn<.>//.jɨn<.>
  gramm: ins
  gloss: INS
  paradigm: Noun-case-compounding
 -flex: .ə<.>//.jə<.>//.ɨ<.>//.jɨ<.>
  gramm: ill
  gloss: ILL
  paradigm: Comparative
  regex-gramm: ^.*rel_n.*$

-paradigm: Noun-case-korka
 -flex: .<.>
  gramm: sg,ill
  paradigm: Comparative
 -flex: .<.>
  gramm: sg,ill
  paradigm: poss
 -flex: .<.>
  gramm: sg,loc
  paradigm: poss
 -flex: .n<.>
  gramm: sg,loc
  gloss: LOC
  paradigm: Noun-case-compounding
 -flex: .šʼ<.>
  gramm: sg,el
  gloss: EL
  paradigm: Noun-case-compounding
 -flex: .šʼtə<.>
  gramm: sg,el
  gloss: EL
  paradigm: poss


-paradigm: Noun-case
 -flex: .<.>
  gramm: nom
  regex-gramm: ^((?<!NUM).)*$
  paradigm: Comparative
 -flex: .ez<.>
  gramm: acc
  gloss: ACC
  paradigm: Comparative
 -flex: .jez<.>
  gramm: acc
  gloss: ACC
  regex-prev: ^.*[aoiueəɤɨ][<>.]*$
  paradigm: Comparative
 -flex: .tə<.>//.tɨ<.>
  gramm: acc
  gloss: ACC.PL
  regex-prev-gramm: ^.*pl.*$
  paradigm: Comparative
 -flex: .len<.>
  gramm: gen
  gloss: GEN
  paradigm: Noun-case-compounding
 -flex: .lešʼ<.>//.ləšʼ<.>
  gramm: gen2
  gloss: GEN2
  paradigm: Noun-case-compounding
 -flex: .lə<.>//.lɨ<.>
  gramm: dat
  gloss: DAT
  paradigm: Noun-case-compounding
 -flex: .en<.>
  gramm: ins
  gloss: INS
  paradigm: Noun-case-compounding
 -flex: .jen<.>
  gramm: ins
  gloss: INS
  regex-prev: ^.*[aoiueəɤɨ][<>.]*$
  paradigm: Noun-case-compounding
 -flex: .tek<.>
  gramm: car
  gloss: CAR
  paradigm: Noun-case-compounding
 -flex: .ja<.>
  gramm: adv
  gloss: ADV
  paradigm: Comparative
 -flex: .[ʼ]dʼa<.>
  gramm: adv
  gloss: ADV
  regex-prev: ^.*d[.<>]*$
  paradigm: Comparative
 -flex: .[ʼ]tʼa<.>
  gramm: adv
  gloss: ADV
  regex-prev: ^.*t[.<>]*$
  paradigm: Comparative
 -flex: .[ʼ]nʼa<.>
  gramm: adv
  gloss: ADV
  regex-prev: ^.*n[.<>]*$
  paradigm: Comparative
 -flex: .[ʼ]lʼa<.>
  gramm: adv
  gloss: ADV
  regex-prev: ^.*l[.<>]*$
  paradigm: Comparative
 -flex: .dʼa<.>
  gramm: adv
  gloss: ADV
  regex-prev: ^.*dʼ[.<>]*$
  paradigm: Comparative
 -flex: .tʼa<.>
  gramm: adv
  gloss: ADV
  regex-prev: ^.*tʼ[.<>]*$
  paradigm: Comparative
 -flex: .nʼa<.>
  gramm: adv
  gloss: ADV
  regex-prev: ^.*nʼ[.<>]*$
  paradigm: Comparative
 -flex: .lʼa<.>
  gramm: adv
  gloss: ADV
  regex-prev: ^.*lʼ[.<>]*$
  paradigm: Comparative
 -flex: .ən<.>//.ɨn<.>
  gramm: loc
  gloss: LOC
  paradigm: Noun-case-compounding
 -flex: .jən<.>//.jɨn<.>
  regex-prev: ^.*[aoiueəɤɨ][<>.]*$
  gramm: loc
  gloss: LOC
  paradigm: Noun-case-compounding
 -flex: .an<.>
  gramm: loc
  gloss: LOC
  regex-prev: ^pal[<>.]*$
  paradigm: Noun-case-compounding
 -flex: .lan<.>
  gramm: loc
  gloss: LOC
  regex-prev: ^(vorčʼa|možga|junda|kwa)[<>.]*$
  paradigm: Noun-case-compounding
 -flex: .e<.>
  gramm: ill
  gloss: ILL
  paradigm: Comparative
 -flex: .a<.>
  gramm: ill
  gloss: ILL
  regex-prev: ^pal[<>.]*$
  paradigm: Comparative
 -flex: .a|nʼ|e<.>
  gramm: ill,dms,ill
  gloss: ILL|DMS|ILL
  regex-prev: ^pal[<>.]*$
  paradigm: Comparative
 -flex: .la<.>
  gramm: ill
  gloss: ILL
  regex-prev: ^(vorčʼa|možga|junda|kwa)[<>.]*$
  paradigm: Noun-case-compounding
 -flex: .ə<.>//.ɨ<.>
  gramm: ill
  gloss: ILL
  paradigm: Comparative
  regex-gramm: ^.*rel_n.*$
 -flex: .je<.>
  gramm: ill
  gloss: ILL
  regex-prev: ^.*[aoiueəɤɨ][<>.]*$
  paradigm: Comparative
 -flex: .əšʼ<.>//.ɨšʼ<.>
  gramm: el
  gloss: EL
  paradigm: Noun-case-compounding
 -flex: .išʼ<.>
  gramm: el
  gloss: EL
  paradigm: Noun-case-compounding
  regex-next: ^[.<>0-9,]*(ez|se|a\|?z|tʼi\|?z|ožʼa\|?z|išʼen\|?əz).*$
 -flex: .ašʼ<.>
  gramm: sg,el
  gloss: EL
  regex-prev: ^pal[<>.]*$
  paradigm: Noun-case-compounding
 -flex: .lašʼ<.>
  gramm: el
  gloss: EL
  regex-prev: ^(vorčʼa|možga|junda|kwa)[<>.]*$
  paradigm: Noun-case-compounding
 -flex: .jəšʼ<.>//.jɨšʼ<.>
  gramm: el
  gloss: EL
  regex-prev: ^.*[aoiueəɤɨ][<>.]*$
  paradigm: Noun-case-compounding
 -flex: .išʼen<.>//.əšʼen<.>//.ɨšʼen<.>
  gramm: egr
  gloss: EGR
  paradigm: Noun-case-compounding
 -flex: .ašʼen<.>
  gramm: egr
  gloss: EGR
  regex-prev: ^pal[<>.]*$
  paradigm: Noun-case-compounding
 -flex: .ožʼ<.>
  gramm: term
  gloss: TERM
  paradigm: Noun-case-compounding
 -flex: .jožʼ<.>
  gramm: term
  gloss: TERM
  regex-prev: ^.*[aoiueəɤɨ][<>.]*$
  paradigm: Noun-case-compounding
 -flex: .tʼi<.>
  gramm: prol
  gloss: PROL
  paradigm: Noun-case-compounding
 -flex: .ətʼi<.>//.ɨtʼi<.>
  gramm: prol
  gloss: PROL
  regex-prev-gramm: ^.*obl.*$
  paradigm: Noun-case-compounding
 -flex: .ətʼi<.>//.ɨtʼi<.>
  gramm: prol
  gloss: PROL
  regex-prev: ^.*kədʼok.*$
  paradigm: Noun-case-compounding
 -flex: .lanʼ<.>
  gramm: app
  gloss: APP
  paradigm: Noun-case-compounding
 -flex: .lašʼen<.>
  gramm: rcs
  gloss: RCS
  paradigm: Noun-case-compounding
 -flex: .nʼ|ən<.>
  gramm: dms,loc
  gloss: DMS|LOC
  paradigm: Noun-case-compounding
 -flex: .nʼ|e<.>
  gramm: dms,ill
  gloss: DMS|ILL
  paradigm: Noun-case-compounding
 -flex: .nʼ|əšʼ<.>
  gramm: dms,el
  gloss: DMS|EL
  paradigm: Noun-case-compounding
 -flex: .nʼ|išʼ<.>
  gramm: dms,el
  gloss: DMS|EL
  regex-next: ^ez.*$
  paradigm: Noun-case-compounding
 -flex: .nʼ|išʼen<.>
  gramm: dms,egr
  gloss: DMS|EGR
  paradigm: Noun-case-compounding

-paradigm: Noun-case-mar
 -flex: .e<.>
  gramm: nom
  gloss: NOM
  regex-lex: ^noməre no$
 -flex: .<.>
  gramm: nom
 -flex: .e<.>
  gramm: acc
  gloss: ACC
 -flex: .je<.>
  gramm: acc
  gloss: ACC
  regex-prev: ^.*[aoiueəɤɨ][<>.]*$
 -flex: .tə<.>//.tɨ<.>
  gramm: acc
  gloss: ACC.PL
  regex-gramm: ^.*pl.*$
 -flex: .len<.>
  gramm: gen
  gloss: GEN
 -flex: .lešʼ<.>//.ləšʼ<.>
  gramm: gen2
  gloss: GEN2
 -flex: .lə<.>//.lɨ<.>
  gramm: dat
  gloss: DAT
 -flex: .en<.>//.in<.>
  gramm: ins
  gloss: INS
 -flex: .tek<.>
  gramm: car
  gloss: CAR
 -flex: .ja<.>
  gramm: adv
  gloss: ADV
 -flex: .ən<.>
  gramm: loc
  gloss: LOC
# -flex: .e<.>
#  gramm: ill
 -flex: .əšʼ<.>
  gramm: el
  gloss: EL
 -flex: .išʼen<.>//.əšʼen<.>
  gramm: egr
  gloss: EGR
 -flex: .ožʼ<.>
  gramm: term
  gloss: TERM
 -flex: .tʼi<.>
  gramm: prol
  gloss: PROL
 -flex: .lanʼ<.>
  gramm: app
  gloss: APP
 -flex: .lašʼen<.>
  gramm: rcs
  gloss: RCS
 -flex: .nʼ|ən<.>
  gramm: dms,loc
  gloss: DMS|LOC
  paradigm: Noun-case-compounding
 -flex: .nʼ|e<.>
  gramm: dms,ill
  gloss: DMS|ILL
  paradigm: Noun-case-compounding
 -flex: .nʼ|əšʼ<.>
  gramm: dms,el
  gloss: DMS|EL
  paradigm: Noun-case-compounding
 -flex: .nʼ|išʼ<.>
  gramm: dms,el
  gloss: DMS|EL
  regex-next: ^ez.*$
  paradigm: Noun-case-compounding
 -flex: .nʼ|išʼen<.>
  gramm: dms,egr
  gloss: DMS|EGR
  paradigm: Noun-case-compounding
 paradigm: Comparative
 
 

  
-paradigm: Noun-case-poss-1,sg
 -flex: .e<.>
  gramm: nom,1sg
  gloss: P.1SG
 -flex: .je<.>
  gramm: nom,1sg
  gloss: P.1SG
  regex-prev: ^.*[aoiueəɤɨ][<>.]*$
 -flex: .me<.>
  gramm: acc,1sg
  gloss: P.1SG.ACC
 -flex: .e|len<.>
  gramm: gen,1sg
  gloss: P.1SG|GEN
 -flex: .je|len<.>
  gramm: gen,1sg
  gloss: P.1SG|GEN
  regex-prev: ^.*[aoiueəɤɨ][<>.]*$
 -flex: .e|lešʼ<.>//.e|ləšʼ<.>
  gramm: gen2,1sg
  gloss: P.1SG|GEN2
 -flex: .je|lešʼ<.>//.je|ləšʼ<.>
  gramm: gen2,1sg
  gloss: P.1SG|GEN2
  regex-prev: ^.*[aoiueəɤɨ][<>.]*$
 -flex: .e|lə<.>
  gramm: dat,1sg
  gloss: P.1SG|DAT
 -flex: .je|lə<.>
  gramm: dat,1sg
  gloss: P.1SG|DAT
  regex-prev: ^.*[aoiueəɤɨ][<>.]*$
 -flex: .e|tek<.>
  gramm: car,1sg
  gloss: P.1SG|CAR
 -flex: .je|tek<.>
  gramm: car,1sg
  gloss: P.1SG|CAR
  regex-prev: ^.*[aoiueəɤɨ][<>.]*$
 -flex: .e|ja<.>
  gramm: adv,1sg
  gloss: P.1SG|ADV
 -flex: .je|ja<.>
  gramm: adv,1sg
  gloss: P.1SG|ADV
  regex-prev: ^.*[aoiueəɤɨ][<>.]*$
 -flex: .e|lanʼ<.>
  gramm: app,1sg
  gloss: P.1SG|APP
 -flex: .je|lanʼ<.>
  gramm: app,1sg
  gloss: P.1SG|APP
  regex-prev: ^.*[aoiueəɤɨ][<>.]*$
 -flex: .e|lašʼen<.>
  gramm: rcs,1sg
  gloss: P.1SG|RCS
 -flex: .je|lašʼen<.>
  gramm: rcs,1sg
  gloss: P.1SG|RCS
  regex-prev: ^.*[aoiueəɤɨ][<>.]*$
 -flex: .en|əm<.>//.ən|əm<.>
  gramm: ins,1sg
  gloss: INS|P.1SG
 -flex: .jen|əm<.>
  gramm: ins,1sg
  gloss: INS|P.1SG
  regex-prev: ^.*[aoiueəɤɨ][<>.]*$
 -flex: .a|m<.>
  gramm: loc,1sg
  gloss: LOC|P.1SG
 -flex: .a|m<.>
  gramm: ill,1sg
  gloss: ILL|P.1SG
 -flex: .ja|m<.>
  regex-prev: ^.*[aoiueəɤɨ][<>.]*$
  gramm: loc,1sg
  gloss: LOC|P.1SG
 -flex: .ja|m<.>
  regex-prev: ^.*[aoiueəɤɨ][<>.]*$
  gramm: ill,1sg
  gloss: LOC|P.1SG
 -flex: .išʼt|əm<.>
  gramm: el,1sg
  gloss: EL|P.1SG
 -flex: .išʼen|əm<.>
  gramm: egr,1sg
  gloss: EGR|P.1SG
 -flex: .ožʼa|m<.>
  gramm: term,1sg
  gloss: TERM|P.1SG
 -flex: .tʼi|m<.>
  gramm: prol,1sg
  gloss: PROL|P.1SG
 -flex: <1>.ətʼi|m<.>
  gramm: prol,1sg
  gloss: PROL|P.1SG
  regex-prev: ^.*[mk][.<>]*$
  
 -flex: .e|nʼ|ən<.>
  gramm: dms,loc,1sg
  gloss: P.1SG|DMS|LOC
  paradigm: Noun-case-compounding
 -flex: .e|nʼ|e<.>
  gramm: dms,ill,1sg
  gloss: P.1SG|DMS|ILL
  paradigm: Noun-case-compounding
 -flex: .e|nʼ|əšʼ<.>
  gramm: dms,el,1sg
  gloss: P.1SG|DMS|EL
  paradigm: Noun-case-compounding
 -flex: .e|nʼ|išʼ<.>
  gramm: dms,el,1sg
  gloss: P.1SG|DMS|EL
  regex-next: ^ez.*$
  paradigm: Noun-case-compounding
 -flex: .e|nʼ|išʼen<.>
  gramm: dms,egr,1sg
  gloss: P.1SG|DMS|EGR
  paradigm: Noun-case-compounding
 -flex: .je|nʼ|ən<.>
  gramm: dms,loc,1sg
  gloss: P.1SG|DMS|LOC
  regex-prev: ^.*[aoiueəɤɨ][<>.]*$
  paradigm: Noun-case-compounding
 -flex: .je|nʼ|e<.>
  gramm: dms,ill,1sg
  gloss: P.1SG|DMS|ILL
  regex-prev: ^.*[aoiueəɤɨ][<>.]*$
  paradigm: Noun-case-compounding
 -flex: .je|nʼ|əšʼ<.>
  gramm: dms,el,1sg
  gloss: P.1SG|DMS|EL
  regex-prev: ^.*[aoiueəɤɨ][<>.]*$
  paradigm: Noun-case-compounding
 -flex: .je|nʼ|išʼ<.>
  gramm: dms,el,1sg
  gloss: P.1SG|DMS|EL
  regex-next: ^ez.*$
  regex-prev: ^.*[aoiueəɤɨ][<>.]*$
  paradigm: Noun-case-compounding
 -flex: .je|nʼ|išʼen<.>
  gramm: dms,egr,1sg
  gloss: P.1SG|DMS|EGR
  regex-prev: ^.*[aoiueəɤɨ][<>.]*$
  paradigm: Noun-case-compounding
 paradigm: Comparative

-paradigm: Noun-case-poss-2,sg
 -flex: .ed<.>
  gramm: nom,2sg
  gloss: P.2SG
 -flex: .jed<.>
  gramm: nom,2sg
  gloss: P.2SG
  regex-prev: ^.*[aoiueəɤɨ][<>.]*$
 -flex: .ed|len<.>
  gramm: gen,2sg
  gloss: P.2SG|GEN
 -flex: .jed|len<.>
  gramm: gen,2sg
  gloss: P.2SG|GEN
  regex-prev: ^.*[aoiueəɤɨ][<>.]*$
 -flex: .ed|lešʼ<.>//.ed|ləšʼ<.>
  gramm: gen2,2sg
  gloss: P.2SG|GEN2
 -flex: .jed|lešʼ<.>//.jed|ləšʼ<.>
  gramm: gen2,2sg
  gloss: P.2SG|GEN2
  regex-prev: ^.*[aoiueəɤɨ][<>.]*$
 -flex: .ed|lə<.>
  gramm: dat,2sg
  gloss: P.2SG|DAT
 -flex: .jed|lə<.>
  gramm: dat,2sg
  gloss: P.2SG|DAT
  regex-prev: ^.*[aoiueəɤɨ][<>.]*$
 -flex: .ed|tek<.>
  gramm: car,2sg
  gloss: P.2SG|CAR
 -flex: .jed|tek<.>
  gramm: car,2sg
  gloss: P.2SG|CAR
  regex-prev: ^.*[aoiueəɤɨ][<>.]*$
 -flex: .ed|ja<.>
  gramm: adv,2sg
  gloss: P.2SG|ADV
 -flex: .jed|ja<.>
  gramm: adv,2sg
  gloss: P.2SG|ADV
  regex-prev: ^.*[aoiueəɤɨ][<>.]*$
 -flex: .ed|lanʼ<.>
  gramm: app,2sg
  gloss: P.2SG|APP
 -flex: .jed|lanʼ<.>
  gramm: app,2sg
  gloss: P.2SG|APP
  regex-prev: ^.*[aoiueəɤɨ][<>.]*$
 -flex: .ed|lašʼen<.>
  gramm: rcs,2sg
  gloss: P.2SG|RCS
 -flex: .jed|lašʼen<.>
  gramm: rcs,2sg
  gloss: P.2SG|RCS
  regex-prev: ^.*[aoiueəɤɨ][<>.]*$
 -flex: .de<.>
  gramm: acc,2sg
  gloss: P.2SG.ACC
 -flex: .te<.>
  gramm: acc,2sg
  gloss: P.2SG.ACC
  regex-prev: ^.*[kpstfxčš]ʼ?[.<>]*$
 -flex: .en|əd<.>//.ən|əd<.>
  gramm: ins,2sg
  gloss: INS|P.2SG
 -flex: .jen|əd<.>
  gramm: ins,2sg
  gloss: INS|P.2SG
  regex-prev: ^.*[aoiueəɤɨ][<>.]*$
 -flex: .a|d<.>
  gramm: loc,2sg
  gloss: LOC|P.2SG
 -flex: .a|d<.>
  gramm: ill,2sg
  gloss: ILL|P.2SG
 -flex: .ja|d<.>
  regex-prev: ^.*[aoiueəɤɨ][<>.]*$
  gloss: LOC|P.2SG
  gramm: loc,2sg
 -flex: .ja|d<.>
  regex-prev: ^.*[aoiueəɤɨ][<>.]*$
  gloss: ILL|P.2SG
  gramm: ill,2sg
 -flex: .išʼt|əd<.>
  gramm: el,2sg
  gloss: EL|P.2SG
 -flex: .išʼen|əd<.>
  gramm: egr,2sg
  gloss: EGR|P.2SG
 -flex: .ožʼa|d<.>
  gramm: term,2sg
  gloss: TERM|P.2SG
 -flex: .tʼi|d<.>
  gramm: prol,2sg
  gloss: PROL|P.2SG
 -flex: .ətʼi|d<.>
  gramm: prol,2sg
  gloss: PROL|P.2SG
  regex-prev: ^.*[mk][.<>]*$
  
 -flex: .ed|nʼ|ən<.>
  gramm: dms,loc,2sg
  gloss: P.2SG|DMS|LOC
  paradigm: Noun-case-compounding
 -flex: .ed|nʼ|e<.>
  gramm: dms,ill,2sg
  gloss: P.2SG|DMS|ILL
  paradigm: Noun-case-compounding
 -flex: .ed|nʼ|əšʼ<.>
  gramm: dms,el,2sg
  gloss: P.2SG|DMS|EL
  paradigm: Noun-case-compounding
 -flex: .ed|nʼ|išʼ<.>
  gramm: dms,el,2sg
  gloss: P.2SG|DMS|EL
  regex-next: ^ez.*$
  paradigm: Noun-case-compounding
 -flex: .ed|nʼ|išʼen<.>
  gramm: dms,egr,2sg
  gloss: P.2SG|DMS|EGR
  paradigm: Noun-case-compounding
 -flex: .jed|nʼ|ən<.>
  gramm: dms,loc,2sg
  gloss: P.2SG|DMS|LOC
  regex-prev: ^.*[aoiueəɤɨ][<>.]*$
  paradigm: Noun-case-compounding
 -flex: .jed|nʼ|e<.>
  gramm: dms,ill,2sg
  gloss: P.2SG|DMS|ILL
  regex-prev: ^.*[aoiueəɤɨ][<>.]*$
  paradigm: Noun-case-compounding
 -flex: .jed|nʼ|əšʼ<.>
  gramm: dms,el,2sg
  gloss: P.2SG|DMS|EL
  regex-prev: ^.*[aoiueəɤɨ][<>.]*$
  paradigm: Noun-case-compounding
 -flex: .jed|nʼ|išʼ<.>
  gramm: dms,el,2sg
  gloss: P.2SG|DMS|EL
  regex-next: ^ez.*$
  regex-prev: ^.*[aoiueəɤɨ][<>.]*$
  paradigm: Noun-case-compounding
 -flex: .jed|nʼ|išʼen<.>
  gramm: dms,egr,2sg
  gloss: P.2SG|DMS|EGR
  regex-prev: ^.*[aoiueəɤɨ][<>.]*$
  paradigm: Noun-case-compounding
 paradigm: Comparative

  
-paradigm: Noun-case-poss-3,sg
 -flex: .ez<.>
  gramm: nom,3sg
  gloss: P.3SG
 -flex: .jez<.>
  gramm: nom,3sg
  gloss: P.3SG
  regex-prev: ^.*[aoiueəɤɨ][<>.]*$
 -flex: .ez|len<.>
  gramm: gen,3sg
  gloss: P.3SG|GEN
 -flex: .jez|len<.>
  gramm: gen,3sg
  gloss: P.3SG|GEN
  regex-prev: ^.*[aoiueəɤɨ][<>.]*$
 -flex: .ez|lešʼ<.>//.ez|ləšʼ<.>
  gramm: gen2,3sg
  gloss: P.3SG|GEN2
 -flex: .jez|lešʼ<.>//.jez|ləšʼ<.>
  gramm: gen2,3sg
  gloss: P.3SG|GEN2
  regex-prev: ^.*[aoiueəɤɨ][<>.]*$
 -flex: .ez|lə<.>
  gramm: dat,3sg
  gloss: P.3SG|DAT
 -flex: .jez|lə<.>
  gramm: dat,3sg
  gloss: P.3SG|DAT
  regex-prev: ^.*[aoiueəɤɨ][<>.]*$
 -flex: .ez|tek<.>
  gramm: car,3sg
  gloss: P.3SG|CAR
 -flex: .jez|tek<.>
  gramm: car,3sg
  gloss: P.3SG|CAR
  regex-prev: ^.*[aoiueəɤɨ][<>.]*$
 -flex: .ez|ja<.>
  gramm: adv,3sg
  gloss: P.3SG|ADV
 -flex: .jez|ja<.>
  gramm: adv,3sg
  gloss: P.3SG|ADV
  regex-prev: ^.*[aoiueəɤɨ][<>.]*$
 -flex: .ez|lanʼ<.>
  gramm: app,3sg
  gloss: P.3SG|APP
 -flex: .jez|lanʼ<.>
  gramm: app,3sg
  gloss: P.3SG|APP
  regex-prev: ^.*[aoiueəɤɨ][<>.]*$
 -flex: .ez|lašʼen<.>
  gramm: rcs,3sg
  gloss: P.3SG|RCS
 -flex: .jez|lašʼen<.>
  gramm: rcs,3sg
  gloss: P.3SG|RCS
  regex-prev: ^.*[aoiueəɤɨ][<>.]*$
 -flex: .ze<.>
  gramm: acc,3sg
  gloss: P.3SG.ACC
 -flex: .se<.>
  gramm: acc,3sg
  gloss: P.3SG.ACC
  regex-prev: ^.*[kpstfxčšc]ʼ?[.<>]*$
 -flex: .en|əz<.>//.ən|əz<.>
  gramm: ins,3sg
  gloss: INS|P.3SG
 -flex: .jen|əz<.>
  gramm: ins,3sg
  gloss: INS|P.3SG
  regex-prev: ^.*[aoiueəɤɨ][<>.]*$
 -flex: .a|z<.>
  gramm: loc,3sg
  gloss: LOC|P.3SG
 -flex: .a|z<.>
  gramm: ill,3sg
  gloss: ILL|P.3SG
 -flex: .ja|z<.>
  regex-prev: ^.*[aoiueəɤɨ][<>.]*$
  gloss: LOC|P.3SG
  gramm: loc,3sg
 -flex: .ja|z<.>
  regex-prev: ^.*[aoiueəɤɨ][<>.]*$
  gloss: ILL|P.3SG
  gramm: ill,3sg
 -flex: .išʼt|əz<.>
  gramm: el,3sg
  gloss: EL|P.3SG
 -flex: .išʼen|əz<.>
  gramm: egr,3sg
  gloss: EGR|P.3SG
 -flex: .ožʼa|z<.>
  gramm: term,3sg
  gloss: TERM|P.3SG
 -flex: .tʼi|z<.>
  gramm: prol,3sg
  gloss: PROL|P.3SG
 -flex: .ətʼi|z<.>
  gramm: prol,3sg
  gloss: PROL|P.3SG
  regex-prev: ^.*[mk][.<>]*$

 -flex: .ez|nʼ|ən<.>
  gramm: dms,loc,3sg
  gloss: P.3SG|DMS|LOC
  paradigm: Noun-case-compounding
 -flex: .ez|nʼ|e<.>
  gramm: dms,ill,3sg
  gloss: P.3SG|DMS|ILL
  paradigm: Noun-case-compounding
 -flex: .ez|nʼ|əšʼ<.>
  gramm: dms,el,3sg
  gloss: P.3SG|DMS|EL
  paradigm: Noun-case-compounding
 -flex: .ez|nʼ|išʼ<.>
  gramm: dms,el,3sg
  gloss: P.3SG|DMS|EL
  regex-next: ^ez.*$
  paradigm: Noun-case-compounding
 -flex: .ez|nʼ|išʼen<.>
  gramm: dms,egr,3sg
  gloss: P.3SG|DMS|EGR
  paradigm: Noun-case-compounding
 -flex: .jez|nʼ|ən<.>
  gramm: dms,loc,3sg
  gloss: P.3SG|DMS|LOC
  regex-prev: ^.*[aoiueəɤɨ][<>.]*$
  paradigm: Noun-case-compounding
 -flex: .jez|nʼ|e<.>
  gramm: dms,ill,3sg
  gloss: P.3SG|DMS|ILL
  regex-prev: ^.*[aoiueəɤɨ][<>.]*$
  paradigm: Noun-case-compounding
 -flex: .jez|nʼ|əšʼ<.>
  gramm: dms,el,3sg
  gloss: P.3SG|DMS|EL
  regex-prev: ^.*[aoiueəɤɨ][<>.]*$
  paradigm: Noun-case-compounding
 -flex: .jez|nʼ|išʼ<.>
  gramm: dms,el,3sg
  gloss: P.3SG|DMS|EL
  regex-next: ^ez.*$
  regex-prev: ^.*[aoiueəɤɨ][<>.]*$
  paradigm: Noun-case-compounding
 -flex: .jez|nʼ|išʼen<.>
  gramm: dms,egr,3sg
  gloss: P.3SG|DMS|EGR
  regex-prev: ^.*[aoiueəɤɨ][<>.]*$
  paradigm: Noun-case-compounding
 paradigm: Comparative


-paradigm: Noun-case-poss-ə-1,sg
 -flex: .ə<.>//.ɨ<.>
  gramm: nom,1sg
  gloss: P.1SG
 -flex: .jə<.>
  gramm: nom,1sg
  gloss: P.1SG
  regex-prev: ^.*[aoiueəɤɨ][<>.]*$
 -flex: .me<.>
  gramm: acc,1sg
  gloss: P.1SG.ACC
 -flex: .ə|len<.>//.ɨ|len<.>
  gramm: gen,1sg
  gloss: P.1SG|GEN
 -flex: .jə|len<.>
  gramm: gen,1sg
  gloss: P.1SG|GEN
  regex-prev: ^.*[aoiueəɤɨ][<>.]*$
 -flex: .ə|lešʼ<.>//.ə|ləšʼ<.>//.ɨ|lešʼ<.>
  gramm: gen2,1sg
  gloss: P.1SG|GEN2
 -flex: .jə|lešʼ<.>//.jə|ləšʼ<.>
  gramm: gen2,1sg
  gloss: P.1SG|GEN2
  regex-prev: ^.*[aoiueəɤɨ][<>.]*$
 -flex: .ə|lə<.>//.ɨ|lɨ<.>
  gramm: dat,1sg
  gloss: P.1SG|DAT
 -flex: .jə|lə<.>
  gramm: dat,1sg
  gloss: P.1SG|DAT
  regex-prev: ^.*[aoiueəɤɨ][<>.]*$
 -flex: .ə|tek<.>
  gramm: car,1sg
  gloss: P.1SG|CAR
 -flex: .jə|tek<.>
  gramm: car,1sg
  gloss: P.1SG|CAR
  regex-prev: ^.*[aoiueəɤɨ][<>.]*$
 -flex: .ə|ja<.>
  gramm: adv,1sg
  gloss: P.1SG|ADV
 -flex: .jə|ja<.>
  gramm: adv,1sg
  gloss: P.1SG|ADV
  regex-prev: ^.*[aoiueəɤɨ][<>.]*$
 -flex: .ə|lanʼ<.>
  gramm: app,1sg
  gloss: P.1SG|APP
 -flex: .jə|lanʼ<.>
  gramm: app,1sg
  gloss: P.1SG|APP
  regex-prev: ^.*[aoiueəɤɨ][<>.]*$
 -flex: .ə|lašʼen<.>
  gramm: rcs,1sg
  gloss: P.1SG|RCS
 -flex: .jə|lašʼen<.>
  gramm: rcs,1sg
  gloss: P.1SG|RCS
  regex-prev: ^.*[aoiueəɤɨ][<>.]*$
 -flex: .en|əm<.>//.ən|əm<.>
  gramm: ins,1sg
  gloss: INS|P.1SG
 -flex: .jen|əm<.>//.jən|əm<.>
  gramm: ins,1sg
  gloss: INS|P.1SG
  regex-prev: ^.*[aoiueəɤɨ][<>.]*$
 -flex: .a|m<.>
  gramm: loc,1sg
  gloss: LOC|P.1SG
 -flex: .a|m<.>
  gramm: ill,1sg
  gloss: ILL|P.1SG
 -flex: .ja|m<.>
  gloss: LOC|P.1SG
  regex-prev: ^.*[aoiueəɤɨ][<>.]*$
  gramm: loc,1sg
 -flex: .ja|m<.>
  gloss: ILL|P.1SG
  regex-prev: ^.*[aoiueəɤɨ][<>.]*$
  gramm: ill,1sg
 -flex: .išʼt|əm<.>
  gloss: EL|P.1SG
  gramm: el,1sg
 -flex: .išʼen|əm<.>
  gloss: EGR|P.1SG
  gramm: egr,1sg
 -flex: .ožʼa|m<.>
  gramm: term,1sg
  gloss: TERM|P.1SG
 -flex: .tʼi|m<.>
  gramm: prol,1sg
  gloss: PROL|P.1SG
 -flex: <1>.ətʼi|m<.>
  gramm: prol,1sg
  gloss: PROL|P.1SG
  regex-gramm: .*obl.*
  
 -flex: .ə|nʼ|ən<.>
  gramm: dms,loc,1sg
  gloss: P.1SG|DMS|LOC
  paradigm: Noun-case-compounding
 -flex: .ə|nʼ|e<.>
  gramm: dms,ill,1sg
  gloss: P.1SG|DMS|ILL
  paradigm: Noun-case-compounding
 -flex: .ə|nʼ|əšʼ<.>
  gramm: dms,el,1sg
  gloss: P.1SG|DMS|EL
  paradigm: Noun-case-compounding
 -flex: .ə|nʼ|išʼ<.>
  gramm: dms,el,1sg
  gloss: P.1SG|DMS|EL
  regex-next: ^ez.*$
  paradigm: Noun-case-compounding
 -flex: .ə|nʼ|išʼen<.>
  gramm: dms,egr,1sg
  gloss: P.1SG|DMS|EGR
  paradigm: Noun-case-compounding
 -flex: .jə|nʼ|ən<.>
  gramm: dms,loc,1sg
  gloss: P.1SG|DMS|LOC
  regex-prev: ^.*[aoiueəɤɨ][<>.]*$
  paradigm: Noun-case-compounding
 -flex: .jə|nʼ|e<.>
  gramm: dms,ill,1sg
  gloss: P.1SG|DMS|ILL
  regex-prev: ^.*[aoiueəɤɨ][<>.]*$
  paradigm: Noun-case-compounding
 -flex: .jə|nʼ|əšʼ<.>
  gramm: dms,el,1sg
  gloss: P.1SG|DMS|EL
  regex-prev: ^.*[aoiueəɤɨ][<>.]*$
  paradigm: Noun-case-compounding
 -flex: .jə|nʼ|išʼ<.>
  gramm: dms,el,1sg
  gloss: P.1SG|DMS|EL
  regex-next: ^ez.*$
  regex-prev: ^.*[aoiueəɤɨ][<>.]*$
  paradigm: Noun-case-compounding
 -flex: .jə|nʼ|išʼen<.>
  gramm: dms,egr,1sg
  gloss: P.1SG|DMS|EGR
  regex-prev: ^.*[aoiueəɤɨ][<>.]*$
  paradigm: Noun-case-compounding
 paradigm: Comparative

-paradigm: Noun-case-poss-ə-2,sg
 -flex: .əd<.>//.ɨd<.>
  gramm: nom,2sg
  gloss: P.2SG
 -flex: .jəd<.>
  gramm: nom,2sg
  gloss: P.2SG
  regex-prev: ^.*[aoiueəɤɨ][<>.]*$
 -flex: .əd|len<.>//.ɨd|len<.>
  gramm: gen,2sg
  gloss: P.2SG|GEN
 -flex: .jəd|len<.>
  gramm: gen,2sg
  gloss: P.2SG|GEN
  regex-prev: ^.*[aoiueəɤɨ][<>.]*$
 -flex: .əd|lešʼ<.>//.əd|ləšʼ<.>//.ɨd|lešʼ<.>
  gramm: gen2,2sg
  gloss: P.2SG|GEN2
 -flex: .jəd|lešʼ<.>//.jəd|ləšʼ<.>
  gramm: gen2,2sg
  gloss: P.2SG|GEN2
  regex-prev: ^.*[aoiueəɤɨ][<>.]*$
 -flex: .əd|lə<.>//.ɨd|lɨ<.>
  gramm: dat,2sg
  gloss: P.2SG|DAT
 -flex: .jəd|lə<.>
  gramm: dat,2sg
  gloss: P.2SG|DAT
  regex-prev: ^.*[aoiueəɤɨ][<>.]*$
 -flex: .əd|tek<.>
  gramm: car,2sg
  gloss: P.2SG|CAR
 -flex: .jəd|tek<.>
  gramm: car,2sg
  gloss: P.2SG|CAR
  regex-prev: ^.*[aoiueəɤɨ][<>.]*$
 -flex: .əd|ja<.>
  gramm: adv,2sg
  gloss: P.2SG|ADV
 -flex: .jəd|ja<.>
  gramm: adv,2sg
  gloss: P.2SG|ADV
  regex-prev: ^.*[aoiueəɤɨ][<>.]*$
 -flex: .əd|lanʼ<.>
  gramm: app,2sg
  gloss: P.2SG|APP
 -flex: .jəd|lanʼ<.>
  gramm: app,2sg
  gloss: P.2SG|APP
  regex-prev: ^.*[aoiueəɤɨ][<>.]*$
 -flex: .əd|lašʼen<.>
  gramm: rcs,2sg
  gloss: P.2SG|RCS
 -flex: .jəd|lašʼen<.>
  gramm: rcs,2sg
  gloss: P.2SG|RCS
  regex-prev: ^.*[aoiueəɤɨ][<>.]*$
 -flex: .de<.>
  gramm: acc,2sg
  gloss: P.2SG.ACC
 -flex: .te<.>
  gramm: acc,2sg
  gloss: P.2SG.ACC
  regex-prev: ^.*[kpstfxčš]ʼ?[.<>]*$
 -flex: .en|əd<.>//.ən|əd<.>
  gramm: ins,2sg
  gloss: INS|P.2SG
 -flex: .jen|əd<.>//.jən|əd<.>
  gramm: ins,2sg
  gloss: INS|P.2SG
  regex-prev: ^.*[aoiueəɤɨ][<>.]*$
 -flex: .a|d<.>
  gramm: loc,2sg
  gloss: LOC|P.2SG
 -flex: .a|d<.>
  gramm: ill,2sg
  gloss: ILL|P.2SG
 -flex: .ja|d<.>
  regex-prev: ^.*[aoiueəɤɨ][<>.]*$
  gramm: loc,2sg
  gloss: LOC|P.2SG
 -flex: .ja|d<.>
  regex-prev: ^.*[aoiueəɤɨ][<>.]*$
  gramm: ill,2sg
  gloss: ILL|P.2SG
 -flex: .išʼt|əd<.>
  gramm: el,2sg
  gloss: EL|P.2SG
 -flex: .išʼen|əd<.>
  gramm: egr,2sg
  gloss: EGR|P.2SG
 -flex: .ožʼa|d<.>
  gramm: term,2sg
  gloss: TERM|P.2SG
 -flex: .tʼi|d<.>
  gramm: prol,2sg
  gloss: PROL|P.2SG
 -flex: <1>.ətʼi|d<.>
  gramm: prol,2sg
  gloss: PROL|P.2SG
  regex-gramm: .*obl.*
  
 -flex: .əd|nʼ|ən<.>
  gramm: dms,loc,2sg
  gloss: P.2SG|DMS|LOC
  paradigm: Noun-case-compounding
 -flex: .əd|nʼ|e<.>
  gramm: dms,ill,2sg
  gloss: P.2SG|DMS|ILL
  paradigm: Noun-case-compounding
 -flex: .əd|nʼ|əšʼ<.>
  gramm: dms,el,2sg
  gloss: P.2SG|DMS|EL
  paradigm: Noun-case-compounding
 -flex: .əd|nʼ|išʼ<.>
  gramm: dms,el,2sg
  gloss: P.2SG|DMS|EL
  regex-next: ^ez.*$
  paradigm: Noun-case-compounding
 -flex: .əd|nʼ|išʼen<.>
  gramm: dms,egr,2sg
  gloss: P.2SG|DMS|EGR
  paradigm: Noun-case-compounding
 -flex: .jəd|nʼ|ən<.>
  gramm: dms,loc,2sg
  gloss: P.2SG|DMS|LOC
  regex-prev: ^.*[aoiueəɤɨ][<>.]*$
  paradigm: Noun-case-compounding
 -flex: .jəd|nʼ|e<.>
  gramm: dms,ill,2sg
  gloss: P.2SG|DMS|ILL
  regex-prev: ^.*[aoiueəɤɨ][<>.]*$
  paradigm: Noun-case-compounding
 -flex: .jəd|nʼ|əšʼ<.>
  gramm: dms,el,2sg
  gloss: P.2SG|DMS|EL
  regex-prev: ^.*[aoiueəɤɨ][<>.]*$
  paradigm: Noun-case-compounding
 -flex: .jəd|nʼ|išʼ<.>
  gramm: dms,el,2sg
  gloss: P.2SG|DMS|EL
  regex-next: ^ez.*$
  regex-prev: ^.*[aoiueəɤɨ][<>.]*$
  paradigm: Noun-case-compounding
 -flex: .jəd|nʼ|išʼen<.>
  gramm: dms,egr,2sg
  gloss: P.2SG|DMS|EGR
  regex-prev: ^.*[aoiueəɤɨ][<>.]*$
  paradigm: Noun-case-compounding
 paradigm: Comparative

  
-paradigm: Noun-case-poss-ə-3,sg
 -flex: .əz<.>//.ɨz<.>
  gramm: nom,3sg
  gloss: P.3SG
 -flex: .jəz<.>
  gramm: nom,3sg
  gloss: P.3SG
  regex-prev: ^.*[aoiueəɤɨ][<>.]*$
 -flex: .əz|len<.>//.ɨz|len<.>
  gramm: gen,3sg
  gloss: P.3SG|GEN
 -flex: .jəz|len<.>
  gramm: gen,3sg
  gloss: P.3SG|GEN
  regex-prev: ^.*[aoiueəɤɨ][<>.]*$
 -flex: .əz|lešʼ<.>//.əz|ləšʼ<.>//.ɨz|lešʼ<.>
  gramm: gen2,3sg
  gloss: P.3SG|GEN2
 -flex: .jəz|lešʼ<.>//.jəz|ləšʼ<.>
  gramm: gen2,3sg
  gloss: P.3SG|GEN2
  regex-prev: ^.*[aoiueəɤɨ][<>.]*$
 -flex: .əz|lə<.>//.ɨz|lɨ<.>
  gramm: dat,3sg
  gloss: P.3SG|DAT
 -flex: .jəz|lə<.>
  gramm: dat,3sg
  gloss: P.3SG|DAT
  regex-prev: ^.*[aoiueəɤɨ][<>.]*$
 -flex: .əz|tek<.>
  gramm: car,3sg
  gloss: P.3SG|CAR
 -flex: .jəz|tek<.>
  gramm: car,3sg
  gloss: P.3SG|CAR
  regex-prev: ^.*[aoiueəɤɨ][<>.]*$
 -flex: .əz|ja<.>
  gramm: adv,3sg
  gloss: P.3SG|ADV
 -flex: .jəz|ja<.>
  gramm: adv,3sg
  gloss: P.3SG|ADV
  regex-prev: ^.*[aoiueəɤɨ][<>.]*$
 -flex: .əz|lanʼ<.>
  gramm: app,3sg
  gloss: P.3SG|APP
 -flex: .jəz|lanʼ<.>
  gramm: app,3sg
  gloss: P.3SG|APP
  regex-prev: ^.*[aoiueəɤɨ][<>.]*$
 -flex: .əz|lašʼen<.>
  gramm: rcs,3sg
  gloss: P.3SG|RCS
 -flex: .jəz|lašʼen<.>
  gramm: rcs,3sg
  gloss: P.3SG|RCS
  regex-prev: ^.*[aoiueəɤɨ][<>.]*$
 -flex: .ze<.>
  gramm: acc,3sg
  gloss: P.3SG.ACC
 -flex: .se<.>
  gramm: acc,3sg
  gloss: P.3SG.ACC
  regex-prev: ^.*[kpstfxčšc]ʼ?[.<>]*$
 -flex: .en|əz<.>//.ən|əz<.>
  gramm: ins,3sg
  gloss: INS|P.3SG
 -flex: .jen|əz<.>//.jən|əz<.>
  gramm: ins,3sg
  gloss: INS|P.3SG
  regex-prev: ^.*[aoiueəɤɨ][<>.]*$
 -flex: .a|z<.>
  gramm: loc,3sg
  gloss: LOC|P.3SG
 -flex: .a|z<.>
  gramm: ill,3sg
  gloss: ILL|P.3SG
 -flex: .ja|z<.>
  gloss: LOC|P.3SG
  regex-prev: ^.*[aoiueəɤɨ][<>.]*$
  gramm: loc,3sg
 -flex: .ja|z<.>
  gloss: ILL|P.3SG
  regex-prev: ^.*[aoiueəɤɨ][<>.]*$
  gramm: ill,3sg
 -flex: .išʼt|əz<.>
  gramm: el,3sg
  gloss: EL|P.3SG
 -flex: .išʼen|əz<.>
  gramm: egr,3sg
  gloss: EGR|P.3SG
 -flex: .ožʼa|z<.>
  gramm: term,3sg
  gloss: TERM|P.3SG
 -flex: .tʼi|z<.>
  gramm: prol,3sg
  gloss: PROL|P.3SG
 -flex: <1>.ətʼi|z<.>
  gramm: prol,3sg
  gloss: PROL|P.3SG
  regex-gramm: .*obl.*
  
 -flex: .əz|nʼ|ən<.>
  gramm: dms,loc,3sg
  gloss: P.3SG|DMS|LOC
  paradigm: Noun-case-compounding
 -flex: .əz|nʼ|e<.>
  gramm: dms,ill,3sg
  gloss: P.3SG|DMS|ILL
  paradigm: Noun-case-compounding
 -flex: .əz|nʼ|əšʼ<.>
  gramm: dms,el,3sg
  gloss: P.3SG|DMS|EL
  paradigm: Noun-case-compounding
 -flex: .əz|nʼ|išʼ<.>
  gramm: dms,el,3sg
  gloss: P.3SG|DMS|EL
  regex-next: ^ez.*$
  paradigm: Noun-case-compounding
 -flex: .əz|nʼ|išʼen<.>
  gramm: dms,egr,3sg
  gloss: P.3SG|DMS|EGR
  paradigm: Noun-case-compounding
 -flex: .jəz|nʼ|ən<.>
  gramm: dms,loc,3sg
  gloss: P.3SG|DMS|LOC
  regex-prev: ^.*[aoiueəɤɨ][<>.]*$
  paradigm: Noun-case-compounding
 -flex: .jəz|nʼ|e<.>
  gramm: dms,ill,3sg
  gloss: P.3SG|DMS|ILL
  regex-prev: ^.*[aoiueəɤɨ][<>.]*$
  paradigm: Noun-case-compounding
 -flex: .jəz|nʼ|əšʼ<.>
  gramm: dms,el,3sg
  gloss: P.3SG|DMS|EL
  regex-prev: ^.*[aoiueəɤɨ][<>.]*$
  paradigm: Noun-case-compounding
 -flex: .jəz|nʼ|išʼ<.>
  gramm: dms,el,3sg
  gloss: P.3SG|DMS|EL
  regex-next: ^ez.*$
  regex-prev: ^.*[aoiueəɤɨ][<>.]*$
  paradigm: Noun-case-compounding
 -flex: .jəz|nʼ|išʼen<.>
  gramm: dms,egr,3sg
  gloss: P.3SG|DMS|EGR
  regex-prev: ^.*[aoiueəɤɨ][<>.]*$
  paradigm: Noun-case-compounding
 paradigm: Comparative


-paradigm: Noun-case-poss-1,pl
 -flex: .mə<.>//.mɨ<.>
  gramm: nom,1pl
  gloss: P.1PL
 -flex: .mə|len<.>//.mɨ|len<.>
  gramm: gen,1pl
  gloss: P.1PL|GEN
 -flex: .mə|lešʼ<.>//.mə|ləšʼ<.>//.mɨ|lešʼ<.>
  gramm: gen2,1pl
  gloss: P.1PL|GEN2
 -flex: .mə|lə<.>//.mɨ|lɨ<.>
  gramm: dat,1pl
  gloss: P.1PL|DAT
 -flex: .mə|tek<.>
  gramm: car,1pl
  gloss: P.1PL|CAR
 -flex: .mə|ja<.>
  gramm: adv,1pl
  gloss: P.1PL|ADV
 -flex: .mə|lanʼ<.>
  gramm: app,1pl
  gloss: P.1PL|APP
 -flex: .mə|lašʼen<.>
  gramm: rcs,1pl
  gloss: P.1PL|RCS
 -flex: .mes<.>
  gramm: acc,1pl
  gloss: P.1PL.ACC
 -flex: .en|əmə<.>//.ən|əmə<.>
  gramm: ins,1pl
  gloss: INS|P.1PL
 -flex: .jen|əmə<.>
  gramm: ins,1pl
  gloss: INS|P.1PL
  regex-prev: ^.*[aoiueəɤɨ][<>.]*$
 -flex: .a|mə<.>
  gramm: loc,1pl
  gloss: LOC|P.1PL
 -flex: .a|mə<.>
  gramm: ill,1pl
  gloss: ILL|P.1PL
 -flex: .ja|mə<.>
  regex-prev: ^.*[aoiueəɤɨ][<>.]*$
  gramm: loc,1pl
  gloss: LOC|P.1PL
 -flex: .ja|mə<.>
  regex-prev: ^.*[aoiueəɤɨ][<>.]*$
  gramm: ill,1pl
  gloss: ILL|P.1PL
 -flex: .išʼt|əmə<.>
  gramm: el,1pl
  gloss: EL|P.1PL
 -flex: .išʼen|əmə<.>
  gramm: egr,1pl
  gloss: EGR|P.1PL
 -flex: .ožʼa|mə<.>
  gramm: term,1pl
  gloss: TERM|P.1PL
 -flex: .tʼi|mə<.>
  gramm: prol,1pl
  gloss: PROL|P.1PL
 -flex: .ətʼi|mə<.>
  gramm: prol,1pl
  gloss: PROL|P.1PL
  regex-prev: ^.*[mk][.<>]*$
 
 -flex: .mə|nʼ|ən<.>
  gramm: dms,loc,1pl
  gloss: P.1PL|DMS|LOC
  paradigm: Noun-case-compounding
 -flex: .mə|nʼ|e<.>
  gramm: dms,ill,1pl
  gloss: P.1PL|DMS|ILL
  paradigm: Noun-case-compounding
 -flex: .mə|nʼ|əšʼ<.>
  gramm: dms,el,1pl
  gloss: P.1PL|DMS|EL
  paradigm: Noun-case-compounding
 -flex: .mə|nʼ|išʼ<.>
  gramm: dms,el,1pl
  gloss: P.1PL|DMS|EL
  regex-next: ^ez.*$
  paradigm: Noun-case-compounding
 -flex: .mə|nʼ|išʼen<.>
  gramm: dms,egr,1pl
  gloss: P.1PL|DMS|EGR
  paradigm: Noun-case-compounding
 paradigm: Comparative


-paradigm: Noun-case-poss-2,pl
 -flex: .tə<.>//.tɨ<.>
  gramm: nom,2pl
  gloss: P.2PL
  regex-prev: .*[kpstfxčš]ʼ?[<>.]*$
 -flex: .də<.>//.dɨ<.>
  gramm: nom,2pl
  gloss: P.2PL
 -flex: .tə|len<.>//.də|len<.>//.tɨ|len<.>//.dɨ|len<.>
  gramm: gen,2pl
  gloss: P.2PL|GEN
 -flex: .tə|lešʼ<.>//.də|lešʼ<.>//.tə|ləšʼ<.>//.də|ləšʼ<.>//.tɨ|lešʼ<.>//.dɨ|lešʼ<.>
  gramm: gen2,2pl
  gloss: P.2PL|GEN2
 -flex: .tə|lə<.>//.də|lə<.>//.tɨ|lɨ<.>//.dɨ|lɨ<.>
  gramm: dat,2pl
  gloss: P.2PL|DAT
 -flex: .tə|tek<.>//.də|tek<.>
  gramm: car,2pl
  gloss: P.2PL|CAR
 -flex: .tə|ja<.>//.də|ja<.>
  gramm: adv,2pl
  gloss: P.2PL|ADV
 -flex: .tə|lanʼ<.>//.də|lanʼ<.>
  gramm: app,2pl
  gloss: P.2PL|APP
 -flex: .tə|lašʼen<.>//.də|lašʼen<.>
  gramm: rcs,2pl
  gloss: P.2PL|RCS
 -flex: .tes<.>//.des<.>
  gramm: acc,2pl
  gloss: P.2PL.ACC
 -flex: .en|ədə<.>//.ən|ədə<.>
  gramm: ins,2pl
  gloss: INS|P.2PL
 -flex: .jen|ədə<.>
  gramm: ins,2pl
  gloss: INS|P.2PL
  regex-prev: ^.*[aoiueəɤɨ][<>.]*$
 -flex: .a|də<.>
  gramm: loc,2pl
  gloss: LOC|P.2PL
 -flex: .a|də<.>
  gramm: ill,2pl
  gloss: ILL|P.2PL
 -flex: .ja|də<.>
  regex-prev: ^.*[aoiueəɤɨ][<>.]*$
  gloss: LOC|P.2PL
  gramm: loc,2pl
 -flex: .ja|də<.>
  regex-prev: ^.*[aoiueəɤɨ][<>.]*$
  gramm: ill,2pl
  gloss: ILL|P.2PL
 -flex: .išʼt|ədə<.>
  gramm: el,2pl
  gloss: EL|P.2PL
 -flex: .išʼen|ədə<.>
  gramm: egr,2pl
  gloss: EGR|P.2PL
 -flex: .ožʼa|də<.>
  gramm: term,2pl
  gloss: TERM|P.2PL
 -flex: .tʼi|də<.>
  gramm: prol,2pl
  gloss: PROL|P.2PL
 -flex: .ətʼi|də<.>
  gramm: prol,2pl
  gloss: PROL|P.2PL
  regex-prev: ^.*[mk][.<>]*$
 
 -flex: .də|nʼ|ən<.>
  gramm: dms,loc,2pl
  gloss: P.2PL|DMS|LOC
  paradigm: Noun-case-compounding
 -flex: .də|nʼ|e<.>
  gramm: dms,ill,2pl
  gloss: P.2PL|DMS|ILL
  paradigm: Noun-case-compounding
 -flex: .də|nʼ|əšʼ<.>
  gramm: dms,el,2pl
  gloss: P.2PL|DMS|EL
  paradigm: Noun-case-compounding
 -flex: .də|nʼ|išʼ<.>
  gramm: dms,el,2pl
  gloss: P.2PL|DMS|EL
  regex-next: ^ez.*$
  paradigm: Noun-case-compounding
 -flex: .də|nʼ|išʼen<.>
  gramm: dms,egr,2pl
  gloss: P.2PL|DMS|EGR
  paradigm: Noun-case-compounding

 -flex: .tə|nʼ|ən<.>
  gramm: dms,loc,2pl
  gloss: P.2PL|DMS|LOC
  regex-prev: .*[kpstfxčš]ʼ?[<>.]*$
  paradigm: Noun-case-compounding
 -flex: .tə|nʼ|e<.>
  gramm: dms,ill,2pl
  gloss: P.2PL|DMS|ILL
  regex-prev: .*[kpstfxčš]ʼ?[<>.]*$
  paradigm: Noun-case-compounding
 -flex: .tə|nʼ|əšʼ<.>
  gramm: dms,el,2pl
  gloss: P.2PL|DMS|EL
  regex-prev: .*[kpstfxčš]ʼ?[<>.]*$
  paradigm: Noun-case-compounding
 -flex: .tə|nʼ|išʼ<.>
  gramm: dms,el,2pl
  gloss: P.2PL|DMS|EL
  regex-next: ^ez.*$
  regex-prev: .*[kpstfxčš]ʼ?[<>.]*$
  paradigm: Noun-case-compounding
 -flex: .tə|nʼ|išʼen<.>
  gramm: dms,egr,2pl
  gloss: P.2PL|DMS|EGR
  regex-prev: .*[kpstfxčš]ʼ?[<>.]*$
  paradigm: Noun-case-compounding
 paradigm: Comparative

  
-paradigm: Noun-case-poss-3,pl
 -flex: .sə<.>//.sɨ<.>
  gramm: nom,3pl
  gloss: P.3PL
  regex-prev: .*[kpstfxčš]ʼ?[<>.]*$
 -flex: .zə<.>//.zɨ<.>
  gramm: nom,3pl
  gloss: P.3PL
 -flex: .sə|len<.>//.zə|len<.>//.sɨ|len<.>//.zɨ|len<.>
  gramm: gen,3pl
  gloss: P.3PL|GEN
 -flex: .sə|lešʼ<.>//.zə|lešʼ<.>//.sə|ləšʼ<.>//.zə|ləšʼ<.>//.sɨ|lešʼ<.>//.zɨ|lešʼ<.>
  gramm: gen2,3pl
  gloss: P.3PL|GEN2
 -flex: .sə|lə<.>//.zə|lə<.>//.sɨ|lɨ<.>//.zɨ|lɨ<.>
  gramm: dat,3pl
  gloss: P.3PL|DAT
 -flex: .sə|tek<.>//.zə|tek<.>
  gramm: car,3pl
  gloss: P.3PL|CAR
 -flex: .sə|ja<.>//.zə|ja<.>
  gramm: adv,3pl
  gloss: P.3PL|ADV
 -flex: .sə|lanʼ<.>//.zə|lanʼ<.>
  gramm: app,3pl
  gloss: P.3PL|APP
 -flex: .sə|lašʼen<.>//.zə|lašʼen<.>
  gramm: rcs,3pl
  gloss: P.3PL|RCS
 -flex: .ses<.>//.zes<.>
  gramm: acc,3pl
  gloss: P.3PL.ACC
 -flex: .en|əzə<.>//.ən|əzə<.>
  gramm: ins,3pl
  gloss: INS|P.3PL
 -flex: .jen|əzə<.>
  gramm: ins,3pl
  gloss: INS|P.3PL
  regex-prev: ^.*[aoiueəɤɨ][<>.]*$
 -flex: .a|zə<.>
  gramm: loc,3pl
  gloss: LOC|P.3PL
 -flex: .a|zə<.>
  gramm: ill,3pl
  gloss: ILL|P.3PL
 -flex: .ja|zə<.>
  regex-prev: ^.*[aoiueəɤɨ][<>.]*$
  gloss: LOC|P.3PL
  gramm: loc,3pl
 -flex: .ja|zə<.>
  regex-prev: ^.*[aoiueəɤɨ][<>.]*$
  gloss: ILL|P.3PL
  gramm: ill,3pl
 -flex: .išʼt|əzə<.>
  gramm: el,3pl
  gloss: EL|P.3PL
 -flex: .išʼen|əzə<.>
  gramm: egr,3pl
  gloss: EGR|P.3PL
 -flex: .ožʼa|zə<.>
  gramm: term,3pl
  gloss: TERM|P.3PL
 -flex: .tʼi|zə<.>
  gramm: prol,3pl
  gloss: PROL|P.3PL
 -flex: .ətʼi|zə<.>
  gramm: prol,3pl
  gloss: PROL|P.3PL
  regex-prev: ^.*[mk][.<>]*$
  
 -flex: .zə|nʼ|ən<.>
  gramm: dms,loc,3pl
  gloss: P.3PL|DMS|LOC
  paradigm: Noun-case-compounding
 -flex: .zə|nʼ|e<.>
  gramm: dms,ill,3pl
  gloss: P.3PL|DMS|ILL
  paradigm: Noun-case-compounding
 -flex: .zə|nʼ|əšʼ<.>
  gramm: dms,el,3pl
  gloss: P.3PL|DMS|EL
  paradigm: Noun-case-compounding
 -flex: .zə|nʼ|išʼ<.>
  gramm: dms,el,3pl
  gloss: P.3PL|DMS|EL
  regex-next: ^ez.*$
  paradigm: Noun-case-compounding
 -flex: .zə|nʼ|išʼen<.>
  gramm: dms,egr,3pl
  gloss: P.3PL|DMS|EGR
  paradigm: Noun-case-compounding

 -flex: .sə|nʼ|ən<.>
  gramm: dms,loc,3pl
  gloss: P.3PL|DMS|LOC
  regex-prev: .*[kpstfxčš]ʼ?[<>.]*$
  paradigm: Noun-case-compounding
 -flex: .sə|nʼ|e<.>
  gramm: dms,ill,3pl
  gloss: P.3PL|DMS|ILL
  regex-prev: .*[kpstfxčš]ʼ?[<>.]*$
  paradigm: Noun-case-compounding
 -flex: .sə|nʼ|əšʼ<.>
  gramm: dms,el,3pl
  gloss: P.3PL|DMS|EL
  regex-prev: .*[kpstfxčš]ʼ?[<>.]*$
  paradigm: Noun-case-compounding
 -flex: .sə|nʼ|išʼ<.>
  gramm: dms,el,3pl
  gloss: P.3PL|DMS|EL
  regex-next: ^ez.*$
  regex-prev: .*[kpstfxčš]ʼ?[<>.]*$
  paradigm: Noun-case-compounding
 -flex: .sə|nʼ|išʼen<.>
  gramm: dms,egr,3pl
  gloss: P.3PL|DMS|EGR
  regex-prev: .*[kpstfxčš]ʼ?[<>.]*$
  paradigm: Noun-case-compounding
 paradigm: Comparative











-paradigm: Noun-case-mar-poss-1,sg
 -flex: .i<.>
  gramm: nom,1sg
  gloss: P.1SG
 -flex: .me<.>
  gramm: acc,1sg
  gloss: P.1SG.ACC
 -flex: .i|len<.>
  gramm: gen,1sg
  gloss: P.1SG|GEN
 -flex: .i|lešʼ<.>//.i|ləšʼ<.>
  gramm: gen2,1sg
  gloss: P.1SG|GEN2
 -flex: .i|lə<.>
  gramm: dat,1sg
  gloss: P.1SG|DAT
 -flex: .i|tek<.>
  gramm: car,1sg
  gloss: P.1SG|CAR
 -flex: .i|ja<.>
  gramm: adv,1sg
  gloss: P.1SG|ADV
 -flex: .i|lanʼ<.>
  gramm: app,1sg
  gloss: P.1SG|APP
 -flex: .i|lašʼen<.>
  gramm: rcs,1sg
  gloss: P.1SG|RCS
 -flex: .in|əm<.>
  gramm: ins,1sg
  gloss: INS|P.1SG
 -flex: .a|m<.>//.ja|m<.>
  gramm: loc,1sg
  gloss: LOC|P.1SG
 -flex: .a|m<.>//.ja|m<.>
  gramm: ill,1sg
  gloss: ILL|P.1SG
 -flex: .išʼt|əm<.>
  gramm: el,1sg
  gloss: EL|P.1SG
 -flex: .išʼen|əm<.>
  gramm: egr,1sg
  gloss: EGR|P.1SG
 -flex: .ožʼa|m<.>
  gramm: term,1sg
  gloss: TERM|P.1SG
 -flex: .tʼi|m<.>
  gramm: prol,1sg
  gloss: PROL|P.1SG
 paradigm: Comparative

-paradigm: Noun-case-mar-poss-2,sg
 -flex: .id<.>
  gramm: nom,2sg
  gloss: P.2SG
 -flex: .id|len<.>
  gramm: gen,2sg
  gloss: P.2SG|GEN
 -flex: .id|lešʼ<.>//.id|ləšʼ<.>
  gramm: gen2,2sg
  gloss: P.2SG|GEN2
 -flex: .id|lə<.>
  gramm: dat,2sg
  gloss: P.2SG|DAT
 -flex: .id|tek<.>
  gramm: car,2sg
  gloss: P.2SG|CAR
 -flex: .id|ja<.>
  gramm: adv,2sg
  gloss: P.2SG|ADV
 -flex: .id|lanʼ<.>
  gramm: app,2sg
  gloss: P.2SG|APP
 -flex: .id|lašʼen<.>
  gramm: rcs,1sg
  gloss: P.2SG|RCS
 -flex: .de<.>
  gramm: acc,2sg
  gloss: P.2SG.ACC
 -flex: .in|əd<.>
  gramm: ins,2sg
  gloss: INS|P.2SG
 -flex: .a|d<.>//.ja|d<.>
  gramm: loc,2sg
  gloss: LOC|P.2SG
 -flex: .a|d<.>//.ja|d<.>
  gramm: ill,2sg
  gloss: ILL|P.2SG
 -flex: .išʼt|əd<.>
  gramm: el,2sg
  gloss: EL|P.2SG
 -flex: .išʼen|əd<.>
  gramm: egr,2sg
  gloss: EGR|P.2SG
 -flex: .ožʼa|d<.>
  gramm: term,2sg
  gloss: TERM|P.2SG
 -flex: .tʼi|d<.>
  gramm: prol,2sg
  gloss: PROL|P.2SG
 paradigm: Comparative

  
-paradigm: Noun-case-mar-poss-3,sg
 -flex: .iz<.>
  gramm: nom,3sg
  gloss: P.3SG
 -flex: .iz|len<.>
  gramm: gen,3sg
  gloss: P.3SG|GEN
 -flex: .iz|lešʼ<.>//.iz|ləšʼ<.>
  gramm: gen2,3sg
  gloss: P.3SG|GEN2
 -flex: .iz|lə<.>
  gramm: dat,3sg
  gloss: P.3SG|DAT
 -flex: .iz|tek<.>
  gramm: car,3sg
  gloss: P.3SG|CAR
 -flex: .iz|ja<.>
  gramm: adv,3sg
  gloss: P.3SG|ADV
 -flex: .iz|lanʼ<.>
  gramm: app,3sg
  gloss: P.3SG|APP
 -flex: .iz|lašʼen<.>
  gramm: rcs,1sg
  gloss: P.3SG|RCS
 -flex: .ze<.>//.ize<.>//.jze<.>
  gramm: acc,3sg
  gloss: P.3SG.ACC
 -flex: .in|əz<.>
  gramm: ins,3sg
  gloss: INS|P.3SG
 -flex: .a|z<.>//.ja|z<.>
  gramm: loc,3sg
  gloss: LOC|P.3SG
 -flex: .a|z<.>//.ja|z<.>
  gramm: ill,3sg
  gloss: ILL|P.3SG
 -flex: .išʼt|əz<.>
  gramm: el,3sg
  gloss: EL|P.3SG
 -flex: .išʼen|əz<.>
  gramm: egr,3sg
  gloss: EGR|P.3SG
 -flex: .ožʼa|z<.>
  gramm: term,3sg
  gloss: TERM|P.3SG
 -flex: .tʼi|z<.>
  gramm: prol,3sg
  gloss: PROL|P.3SG
 -flex: .iz|nʼ|ən<.>
  gramm: dms,loc,3sg
  gloss: P.3SG|DMS|LOC
 -flex: .iz|nʼ|e<.>
  gramm: dms,ill,3sg
  gloss: P.3SG|DMS|ILL
 -flex: .iz|nʼ|əšʼ<.>
  gramm: dms,el,3sg
  gloss: P.3SG|DMS|EL
 -flex: .iz|nʼ|išʼen<.>
  gramm: dms,egr,3sg
  gloss: P.3SG|DMS|EGR
 paradigm: Comparative





-paradigm: Participles-I
 -flex: .išʼ<.>//.əšʼ<.>
  gramm: ptcp,prs,act
  gloss: PTCP.ACT
  paradigm: Noun-num-consonant
 -flex: .em<.>
  gloss: PTCP.PST
  gramm: ptcp,pst
  paradigm: Noun-num-consonant
 -flex: .ono<.>
  gramm: deb
  gloss: DEB
  paradigm: paradigm_A
 -flex: .on<.>
  gramm: vn
  gloss: VN
  paradigm: Noun-num-consonant
 -flex: .onʼnʼig<.>//.onnʼig<.>
  gramm: nloc
  gloss: NLOC
  paradigm: Noun-num-consonant
 -flex: .onʼnʼa<.>//.onja<.>
  gramm: cvb,dur
  gloss: CVB.DUR
  paradigm: poss
 -flex: .emən<.>//.əmən<.>//.emɨn<.>//.əmɨn<.>
  gramm: res
  gloss: RES
  paradigm: Comparative


-paradigm: Participles-II
 -flex: .šʼ<.>
  gramm: ptcp,prs,act
  gloss: PTCP.ACT
  paradigm: Noun-num-consonant
 -flex: .m<.>
  gramm: ptcp,pst
  gloss: PTCP.PST
  paradigm: Noun-num-consonant
 -flex: .no<.>
  gramm: deb
  gloss: DEB
  paradigm: paradigm_A
 -flex: .n<.>
  gramm: vn
  gloss: VN
  paradigm: Noun-num-consonant
 -flex: .nʼnʼig<.>//.nnʼig<.>
  gramm: nloc
  gloss: NLOC
  paradigm: Noun-num-consonant
 -flex: .nʼnʼa<.>//.nja<.>
  gramm: cvb,dur
  gloss: CVB.DUR
  paradigm: poss
 -flex: .mən<.>//.mɨn<.>
  gramm: res
  gloss: RES
  paradigm: Comparative


-paradigm: Participles-neg-I
 -flex: .tem<.>
  gramm: ptcp,prs,act,neg
  gloss: PTCP.NEG.ACT
  paradigm: Noun-num-consonant
 -flex: .əmte<.>
  gramm: ptcp,pass,neg
  gloss: PTCP.NEG.PASS
  paradigm: Noun-num-vowel

-paradigm: Participles-neg-II
 -flex: .tem<.>
  gramm: ptcp,prs,act,neg
  gloss: PTCP.NEG.ACT
  paradigm: Noun-num-consonant
 -flex: .mte<.>
  gramm: ptcp,pass,neg
  gloss: PTCP.NEG.PASS
  paradigm: Noun-num-vowel



-paradigm: Empty
 -flex: .
  gramm:



-paradigm: Adjectives_Pl
 -flex: .ešʼ<.>
  gramm: pl
  gloss: PL.ADJ
  paradigm: Comparative
 -flex: .ješʼ<.>
  gramm: pl
  gloss: PL.ADJ
  regex-prev: ^.*[aoiueəɤɨ][<>.]*$
  paradigm: Comparative
 -flex: .os<.>
  gramm: pl
  gloss: PL
  regex-prev: ^.*[aoiueəɤɨ][<>.]*$
  paradigm: Noun-case-poss-ə-3,sg
  paradigm: Comparative
 -flex: .jos<.>
  gramm: pl
  gloss: PL
  regex-prev: ^.*[^aoiueəɤɨ][<>.]*$
  paradigm: Noun-case-poss-ə-3,sg
  paradigm: Comparative
 -flex: .[ʼ]lʼos<.>//.[ʼ]jos<.>
  gramm: pl
  gloss: PL
  regex-prev: ^.*l[.<>]*$
  paradigm: Noun-case-poss-ə-3,sg
  paradigm: Comparative
 -flex: .[ʼ]nʼos<.>//.[ʼ]jos<.>
  gramm: pl
  gloss: PL
  regex-prev: ^.*n[.<>]*$
  paradigm: Noun-case-poss-ə-3,sg
  paradigm: Comparative
 -flex: .[ʼ]tʼos<.>//.[ʼ]jos<.>
  gramm: pl
  gloss: PL
  regex-prev: ^.*t[.<>]*$
  paradigm: Noun-case-poss-ə-3,sg
  paradigm: Comparative
 -flex: .[ʼ]dʼos<.>//.[ʼ]jos<.>
  gramm: pl
  gloss: PL
  regex-prev: ^.*d[.<>]*$
  paradigm: Noun-case-poss-ə-3,sg
  paradigm: Comparative
 -flex: .lʼos<.>
  gramm: pl
  gloss: PL
  regex-prev: ^.*lʼ[.<>]*$
  paradigm: Noun-case-poss-ə-3,sg
  paradigm: Comparative
 -flex: .nʼos<.>
  gramm: pl
  gloss: PL
  regex-prev: ^.*nʼ[.<>]*$
  paradigm: Noun-case-poss-ə-3,sg
  paradigm: Comparative
 -flex: .tʼos<.>
  gramm: pl
  gloss: PL
  regex-prev: ^.*tʼ[.<>]*$
  paradigm: Noun-case-poss-ə-3,sg
  paradigm: Comparative
 -flex: .dʼos<.>
  gramm: pl
  gloss: PL
  regex-prev: ^.*dʼ[.<>]*$
  paradigm: Noun-case-poss-ə-3,sg
  paradigm: Comparative
 -flex: .šʼos<.>
  gramm: pl
  gloss: PL
  regex-prev: ^.*šʼ[.<>]*$
  paradigm: Noun-case-poss-ə-3,sg
  paradigm: Comparative
 -flex: .žʼos<.>
  gramm: pl
  gloss: PL
  regex-prev: ^.*žʼ[.<>]*$
  paradigm: Noun-case-poss-ə-3,sg
  paradigm: Comparative

-paradigm: Adjectives_Pl_strict
 -flex: .ešʼ<.>
  gramm: pl
  gloss: PL.ADJ
  paradigm: Comparative
 -flex: .ješʼ<.>
  gramm: pl
  gloss: PL.ADJ
  regex-prev: ^.*[aoiueəɤɨ][<>.]*$
  paradigm: Comparative


-paradigm: Comparative
 -flex: <0>.ges//<1>.ges
  gramm: comp
  gloss: COMP
 -flex: <0>.kes//<1>.kes
  gramm: comp
  gloss: COMP
  regex-prev: ^.*[kpstfxčš]ʼ?[.<>]*$
 -flex: <0>.gem//<1>.gem
  gramm: comp
  gloss: COMP
 -flex: <0>.kem//<1>.kem
  gramm: comp
  gloss: COMP
  regex-prev: ^.*[kpstfxčš]ʼ?[.<>]*$
 -flex: <0>.//<1>.
  gramm: 





-paradigm: Converbs-I
 -flex: .isa<.>//.əsa<.>
  gramm: cvb
  gloss: CVB
 -flex: .sa<.>
  gramm: cvb
  gloss: CVB
  regex-prev: .*[dt]ʼ?[<>.]*$
 -flex: .ətek<.>
  gramm: cvb,neg
  gloss: CVB.NEG
 -flex: .əku<.>//.əkə<.>
  gramm: cvb,simult
  gloss: CVB.SIMULT
 -flex: .əku|m<.>//.əkə|m<.>
  gramm: cvb,simult,1,sg
  gloss: CVB.SIMULT|1SG
 -flex: .əku|mə<.>//.əkə|mə<.>
  gramm: cvb,simult,1,pl
  gloss: CVB.SIMULT|1PL
 -flex: .əku|d<.>//.əkə|d<.>
  gramm: cvb,simult,2,sg
  gloss: CVB.SIMULT|2SG
 -flex: .əku|də<.>//.əkə|də<.>
  gramm: cvb,simult,2,pl
  gloss: CVB.SIMULT|2PL
 -flex: .əku|z<.>//.əkə|z<.>
  gramm: cvb,simult,3,sg
  gloss: CVB.SIMULT|3SG
 -flex: .əku|zə<.>//.əkə|zə<.>
  gramm: cvb,simult,3,pl
  gloss: CVB.SIMULT|3PL
 -flex: .ičʼožʼ<.>//.əčʼožʼ<.>//.idčʼožʼ<.>//.ədčʼožʼ<.>//.ičʼčʼožʼ<.>//.əčʼčʼožʼ<.>
  gramm: cvb,lim
  gloss: CVB.LIM
 -flex: .ičʼožʼa|m<.>//.əčʼožʼa|m<.>//.idčʼožʼa|m<.>//.ədčʼožʼa|m<.>
  gramm: cvb,lim,1,sg
  gloss: CVB.LIM|1SG
 -flex: .ičʼožʼa|mə<.>//.əčʼožʼa|mə<.>//.idčʼožʼa|mə<.>//.ədčʼožʼa|mə<.>
  gramm: cvb,lim,1,pl
  gloss: CVB.LIM|1PL
 -flex: .ičʼožʼa|d<.>//.əčʼožʼa|d<.>//.idčʼožʼa|d<.>//.ədčʼožʼa|d<.>
  gramm: cvb,lim,2,sg
  gloss: CVB.LIM|2SG
 -flex: .ičʼožʼa|də<.>//.əčʼožʼa|də<.>//.idčʼožʼa|də<.>//.ədčʼožʼa|də<.>
  gramm: cvb,lim,2,pl
  gloss: CVB.LIM|2PL
 -flex: .ičʼožʼa|z<.>//.əčʼožʼa|z<.>//.idčʼožʼa|z<.>//.ədčʼožʼa|z<.>
  gramm: cvb,lim,3,sg
  gloss: CVB.LIM|3SG
 -flex: .ičʼožʼa|zə<.>//.əčʼožʼa|zə<.>//.idčʼožʼa|zə<.>//.ədčʼožʼa|zə<.>
  gramm: cvb,lim,3,pl
  gloss: CVB.LIM|3PL
 paradigm: Comparative


-paradigm: Converbs-II
 -flex: .sa<.>
  gramm: cvb
  gloss: CVB
 -flex: .tek<.>
  gramm: cvb,neg
  gloss: CVB.NEG
 -flex: .ku<.>//.kə<.>
  gramm: cvb,simult
  gloss: CVB.SIMULT
 -flex: .ku|m<.>//.kə|m<.>
  gramm: cvb,simult,1,sg
  gloss: CVB.SIMULT|1SG
 -flex: .ku|mə<.>//.kə|mə<.>
  gramm: cvb,simult,1,pl
  gloss: CVB.SIMULT|1PL
 -flex: .ku|d<.>//.kə|d<.>
  gramm: cvb,simult,2,sg
  gloss: CVB.SIMULT|2SG
 -flex: .ku|də<.>//.kə|də<.>
  gramm: cvb,simult,2,pl
  gloss: CVB.SIMULT|2PL
 -flex: .ku|z<.>//.kə|z<.>
  gramm: cvb,simult,3,sg
  gloss: CVB.SIMULT|3SG
 -flex: .ku|zə<.>//.kə|zə<.>
  gramm: cvb,simult,3,pl
  gloss: CVB.SIMULT|3PL
 -flex: .čʼožʼ<.>//.dčʼožʼ<.>//.čʼčʼožʼ<.>
  gramm: cvb,lim
  gloss: CVB.LIM
 -flex: .čʼožʼa|m<.>//.dčʼožʼa|m<.>
  gramm: cvb,lim,1,sg
  gloss: CVB.LIM|1SG
 -flex: .čʼožʼa|mə<.>//.dčʼožʼa|mə<.>
  gramm: cvb,lim,1,pl
  gloss: CVB.LIM|1PL
 -flex: .čʼožʼa|d<.>//.dčʼožʼa|d<.>
  gramm: cvb,lim,2,sg
  gloss: CVB.LIM|2SG
 -flex: .čʼožʼa|də<.>//.dčʼožʼa|də<.>
  gramm: cvb,lim,2,pl
  gloss: CVB.LIM|2PL
 -flex: .čʼožʼa|z<.>//.dčʼožʼa|z<.>
  gramm: cvb,lim,3,sg
  gloss: CVB.LIM|3SG
 -flex: .čʼožʼa|zə<.>//.dčʼožʼa|zə<.>
  gramm: cvb,lim,3,pl
  gloss: CVB.LIM|3PL
 -flex: .mon<.>
  gramm: cvb,mon
  gloss: CVB.MON
  regex-lex: ^valanə$
 paradigm: Comparative



-paradigm: Verb-pres-I-positive
 -flex: .išʼko<.>
  gramm: 1,sg,prs
  gloss: PRS.1SG
 -flex: .ko<.>
  gramm: 1,sg,prs
  gloss: PRS.1SG
  regex-lex: ^šuənə$
 -flex: .išʼkod<.>
  gramm: 2,sg,prs
  gloss: PRS.2SG
 -flex: .kod<.>
  gramm: 2,sg,prs
  gloss: PRS.2SG
  regex-lex: ^šuənə$
 -flex: .e<.>
  gramm: 3,sg,prs
  gloss: PRS.3SG
 -flex: .išʼkom<.>//.išʼkomə<.>//.išʼkomɨ<.>
  gramm: 1,pl,prs
  gloss: PRS.1PL
 -flex: .kom<.>//.komə<.>//.komɨ<.>
  gramm: 1,pl,prs
  gloss: PRS.1PL
  regex-lex: ^šuənə$
 -flex: .išʼkodə<.>//.išʼkodɨ<.>
  gramm: 2,pl,prs
  gloss: PRS.2PL
 -flex: .kodə<.>//.kodɨ<.>
  gramm: 2,pl,prs
  gloss: PRS.2PL
  regex-lex: ^šuənə$
 -flex: .o<.>
  gramm: 3,pl,prs
  gloss: PRS.3PL
 paradigm: Comparative

-paradigm: Verb-pres-I-positive-short
 -flex: .iko<.>//.əko<.>
  gramm: 1,sg,prs
  gloss: PRS.1SG
  regex-prev: ^.*[šžǯč]ʼ?[<>.]*$
 -flex: .ikod<.>//.əkod<.>
  gramm: 2,sg,prs
  gloss: PRS.2SG
  regex-prev: ^.*[šžǯč]ʼ?[<>.]*$
 -flex: .ikom<.>//.ikomə<.>//.əkom<.>//.əkomə<.>
  gramm: 1,pl,prs
  gloss: PRS.1PL
  regex-prev: ^.*[šžǯč]ʼ?[<>.]*$
 -flex: .ikodə<.>//.əkodə<.>
  gramm: 2,pl,prs
  gloss: PRS.2PL
  regex-prev: ^.*[šžǯč]ʼ?[<>.]*$
 paradigm: Comparative

-paradigm: Verb-past-I-positive
 -flex: .i<.>
  gramm: 1,sg,pst
  gloss: PST(1SG)
 -flex: .i|d<.>
  gramm: 2,sg,pst
  gloss: PST|2SG
 -flex: .i|z<.>
  gramm: 3,sg,pst
  gloss: PST|3SG
 -flex: .i|m<.>//.i|mə<.>//.i|mɨ<.>
  gramm: 1,pl,pst
  gloss: PST|1PL
 -flex: .i|də<.>//.i|dɨ<.>
  gramm: 2,pl,pst
  gloss: PST|2PL
 -flex: .i|zə<.>//.i|zɨ<.>
  gramm: 3,pl,pst
  gloss: PST|3PL
 paradigm: Comparative



-paradigm: Verb-future-I-positive
 -flex: .o<.>
  gramm: 1,sg,fut
  gloss: FUT(1SG)
 -flex: .o|d<.>
  gramm: 2,sg,fut
  gloss: FUT|2SG
 -flex: .o|z<.>
  gramm: 3,sg,fut
  gloss: FUT|3SG
 -flex: .o|m<.>//.o|mə<.>//.o|mɨ<.>
  gramm: 1,pl,fut
  gloss: FUT|1PL
 -flex: .o|də<.>//.o|dɨ<.>
  gramm: 2,pl,fut
  gloss: FUT|2PL
 -flex: .o|zə<.>//.o|zɨ<.>
  gramm: 3,pl,fut
  gloss: FUT|3PL
 paradigm: Comparative



-paradigm: Verb-pres-I-negative
 -flex: .išʼkə<.>
  gramm: 1,sg,prs,neg
  gloss: PRS.NEG.1SG
 -flex: .išʼkə<.>
  gramm: 2,sg,prs,neg
  gloss: PRS.NEG.2SG
 -flex: .<.>
  gramm: 3,sg,prs,neg
 -flex: .ə<.>
  gramm: 3,sg,prs,neg
  gloss: NEG.SG
 -flex: .išʼke<.>
  gramm: 1,pl,prs,neg
  gloss: PRS.NEG.1PL
 -flex: .išʼke<.>
  gramm: 2,pl,prs,neg
  gloss: PRS.NEG.2PL
 -flex: .o<.>
  gramm: 3,pl,prs,neg
  gloss: PRS.NEG.3PL
 paradigm: Comparative

-paradigm: Verb-pres-I-negative-short
 -flex: .ikə<.>//.ək<.>
  gramm: 1,sg,prs,neg
  gloss: PRS.NEG.1SG
  regex-prev: ^.*[šžǯč]ʼ[<>.]*$
 -flex: .ikə<.>//.ək<.>
  gramm: 2,sg,prs,neg
  gloss: PRS.NEG.2SG
  regex-prev: ^.*[šžǯč]ʼ[<>.]*$
 -flex: .ike<.>
  gramm: 1,pl,prs,neg
  gloss: PRS.NEG.1PL
  regex-prev: ^.*[šžǯč]ʼ[<>.]*$
 -flex: .ike<.>
  gramm: 2,pl,prs,neg
  gloss: PRS.NEG.2PL
  regex-prev: ^.*[šžǯč]ʼ[<>.]*$
 paradigm: Comparative


-paradigm: Verb-I-negative
 -flex: .<.>
  gramm: sg,fut,neg
 -flex: .ə<.>
  gramm: sg,fut,neg
  gloss: NEG.SG
 -flex: .e<.>
  gramm: pl,fut,neg
  gloss: NEG.PL
 -flex: .<.>
  gramm: sg,pst,neg
 -flex: .ə<.>
  gramm: sg,pst,neg
  gloss: NEG.SG
 -flex: .e<.>
  gramm: pl,pst,neg
  gloss: NEG.PL
 paradigm: Comparative


-paradigm: Verb-subj-I
 -flex: .isal<.>//.əsal<.>
  gramm: 1,sg,subj
  gloss: SUBJ
 -flex: .isal<.>//.əsal<.>
  gramm: 2,sg,subj
  gloss: SUBJ
 -flex: .isal<.>//.əsal<.>
  gramm: 3,sg,subj
  gloss: SUBJ
 -flex: .isal|əd<.>//.əsal|əd<.>
  gramm: 2,sg,subj
  gloss: SUBJ|2SG
 -flex: .isal|əz<.>//.əsal|əz<.>
  gramm: 3,sg,subj
  gloss: SUBJ|3SG
 -flex: .isal|mə<.>//.əsal|mə<.>
  gramm: 1,pl,subj
  gloss: SUBJ|1PL
 -flex: .isal|də<.>//.əsal|də<.>
  gramm: 2,pl,subj
  gloss: SUBJ|2PL
 -flex: .isal|zə<.>//.əsal|zə<.>
  gramm: 3,pl,subj
  gloss: SUBJ|3PL
 paradigm: Comparative


-paradigm: Verb-imp-I
 -flex: .<.>
  gramm: imp,2,sg
 -flex: .ə<.>
  gramm: imp,2,sg
  gloss: IMP.2SG
 -flex: .e<.>
  gramm: imp,2,pl
  gloss: IMP.2PL
 -flex: .-ka<.>
  gramm: imp,2,sg,hort
  gloss: HORT
 -flex: .ə|-ka<.>
  gramm: imp,2,sg,hort
  gloss: IMP.2SG|HORT
 -flex: .e|-ka<.>
  gramm: imp,2,pl,hort
  gloss: IMP.2PL|HORT
 paradigm: Comparative

-paradigm: Verb-imp-neg-empty
 -flex: .<.>
  gramm: imp,2,sg
 -flex: .<.>
  gramm: 3,sg,prs,neg
 -flex: .<.>
  gramm: sg,fut,neg
 -flex: .<.>
  gramm: sg,pst,neg
 paradigm: Comparative


-paradigm: Verb-pres-II-positive
 -flex: .šʼko<.>
  gramm: 1,sg,prs
  gloss: PRS.1SG
 -flex: .šʼkod<.>
  gramm: 2,sg,prs
  gloss: PRS.2SG
 -flex: .<.>
  gramm: 3,sg,prs
 -flex: .šʼkom<.>//.šʼkomə<.>//.šʼkomɨ<.>
  gramm: 1,pl,prs
  gloss: PRS.1PL
 -flex: .šʼkodə<.>//.šʼkodɨ<.>
  gramm: 2,pl,prs
  gloss: PRS.2PL
 -flex: .[l]o<.>
  gramm: 3,pl,prs
  gloss: PRS.3PL
 paradigm: Comparative

-paradigm: Verb-past-II-positive
 -flex: .j<.>
  gramm: 1,sg,pst
  gloss: PST.1SG
 -flex: .d<.>
  gramm: 2,sg,pst
  gloss: PST.2SG
 -flex: .z<.>
  gramm: 3,sg,pst
  gloss: PST.3SG
 -flex: .m<.>//.mə<.>//.mɨ<.>
  gramm: 1,pl,pst
  gloss: PST.1PL
 -flex: .də<.>//.dɨ<.>
  gramm: 2,pl,pst
  gloss: PST.2PL
 -flex: .zə<.>//.zɨ<.>
  gramm: 3,pl,pst
  gloss: PST.3PL
 paradigm: Comparative

-paradigm: Verb-future-II-positive
 -flex: .[l]o<.>
  gramm: 1,sg,fut
  gloss: FUT(1SG)
 -flex: .[l]o|d<.>
  gramm: 2,sg,fut
  gloss: FUT|2SG
 -flex: .[l]o|z<.>
  gramm: 3,sg,fut
  gloss: FUT|3SG
 -flex: .[l]o|m<.>//.[l]o|mə<.>//.[l]o|mɨ<.>
  gramm: 1,pl,fut
  gloss: FUT|1PL
 -flex: .[l]o|də<.>//.[l]o|dɨ<.>
  gramm: 2,pl,fut
  gloss: FUT|2PL
 -flex: .[l]o|zə<.>//.[l]o|zɨ<.>
  gramm: 3,pl,fut
  gloss: FUT|3PL
 paradigm: Comparative

-paradigm: Verb-pres-II-negative
 -flex: .šʼkə<.>
  gramm: 1,sg,prs,neg
  gloss: PRS.NEG.1SG
 -flex: .šʼkə<.>
  gramm: 2,sg,prs,neg
  gloss: PRS.NEG.2SG
 -flex: .<.>
  gramm: 3,sg,prs,neg
 -flex: .šʼke<.>
  gramm: 1,pl,prs,neg
  gloss: PRS.NEG.1PL
 -flex: .šʼke<.>
  gramm: 2,pl,prs,neg
  gloss: PRS.NEG.2PL
 -flex: .[l]o<.>
  gramm: 3,pl,prs,neg
  gloss: PRS.NEG.3PL
 paradigm: Comparative

-paradigm: Verb-II-negative
 -flex: .<.>
  gramm: sg,fut,neg
 -flex: .[l]e<.>
  gramm: pl,fut,neg
  gloss: NEG.PL
 -flex: .<.>
  gramm: sg,pst,neg
 -flex: .[l]e<.>
  gramm: pl,pst,neg
  gloss: NEG.PL
 paradigm: Comparative

-paradigm: Verb-subj-II
 -flex: .sal<.>
  gramm: 1,sg,subj
  gloss: SUBJ
 -flex: .sal<.>
  gramm: 2,sg,subj
  gloss: SUBJ
 -flex: .sal<.>
  gramm: 3,sg,subj
  gloss: SUBJ
 -flex: .sal|əd<.>
  gramm: 2,sg,subj
  gloss: SUBJ|2SG
 -flex: .sal|əz<.>
  gramm: 3,sg,subj
  gloss: SUBJ|3SG
 -flex: .sal|mə<.>
  gramm: 1,pl,subj
  gloss: SUBJ|1PL
 -flex: .sal|də<.>
  gramm: 2,pl,subj
  gloss: SUBJ|2PL
 -flex: .sal|zə<.>
  gramm: 3,pl,subj
  gloss: SUBJ|3PL
 paradigm: Comparative

-paradigm: Verb-imp-II
 -flex: .<.>
  gramm: imp,2,sg
 -flex: .[l]e<.>
  gramm: imp,2,pl
  gloss: IMP.2PL
 -flex: .-ka<.>
  gramm: imp,2,sg,hort
  gloss: HORT
 -flex: .[l]e|-ka<.>
  gramm: imp,2,pl,hort
  gloss: IMP.2PL|HORT
 paradigm: Comparative


-paradigm: Aspect-I-imp-neg
 -flex: <1>.ək<.>
  gramm: detr
  gloss: DETR
  regex-prev: ^.*[šžǯč]ʼ?[<>.]*$
 -flex: <1>.ək|əl<.>
  gramm: detr,iter
  gloss: DETR|ITER
  regex-prev: ^.*[šžǯč]ʼ?[<>.]*$
 -flex: <0>.čʼ|ək<.>//<0>.əčʼ|ək<.>//<0>.ečʼ|ək<.>
  gramm: caus,detr
  gloss: CAUS|DETR
 paradigm: Verb-imp-neg-empty

-paradigm: Aspect-I
 -flex: <0>.išʼk<.>
  gramm: detr
  gloss: DETR
 -flex: <0>.šʼk<.>
  gramm: detr
  gloss: DETR
  regex-prev: ^.*i[<>.]*$
 -flex: <1>.ik<.>//<1>.k<.>//<1>.ək<.>
  gramm: detr
  gloss: DETR
  regex-prev: ^.*[šžǯč]ʼ?[<>.]*$
 -flex: <0>.əl<.>//<0>.ɨl<.>
  gramm: iter
  gloss: ITER
 -flex: <0>.əl|əl<.>
  gramm: iter
  gloss: ITER|ITER
 -flex: <0>.ət<.>//<0>.ɨt<.>
  gramm: caus
  gloss: CAUS
 -flex: <0>.et<.>
  gramm: caus
  gloss: CAUS
  regex-lex: ^(dəšənə|vərənə|vunənə|budənə)$
 -flex: <0>.t<.>
  gramm: caus
  gloss: CAUS
  regex-lex: ^(pukənə|sələnə|potənə|pərənə|vədənə|pɤžʼənə|šedʼənə|əšənə|jetənə)$
 -flex: <0>.et|ət<.>
  gramm: caus
  gloss: CAUS|CAUS
  regex-lex: ^(dəšənə|vərənə|vunənə|budənə)$
 -flex: <0>.t|ət<.>
  gramm: caus
  gloss: CAUS|CAUS
  regex-lex: ^(pukənə|sələnə|potənə|pərənə|vədənə|pɤžʼənə|šedʼənə|əšənə|jetənə)$
 -flex: <0>.išʼk|əl<.>
  gramm: detr,iter
  gloss: DETR|ITER
 -flex: <0>.šʼk|əl<.>
  gramm: detr,iter
  gloss: DETR|ITER
  regex-prev: ^.*i[<>.]*$
 -flex: <1>.ik|əl<.>//<1>.k|əl<.>//<1>.ək|əl<.>
  gramm: detr,iter
  gloss: DETR|ITER
  regex-prev: ^.*[šžǯč]ʼ?[<>.]*$
 -flex: <0>.əl|išʼk<.>
  gramm: iter,detr
  gloss: ITER|DETR
 -flex: <0>.išʼk|ət<.>
  gramm: detr,caus
  gloss: DETR|CAUS
 -flex: <0>.šʼk|ət<.>
  gramm: detr,caus
  gloss: DETR|CAUS
  regex-prev: ^.*i[<>.]*$
 -flex: <1>.ik|ət<.>//<1>.k|ət<.>//<1>.ək|ət<.>
  gramm: detr,caus
  gloss: DETR|CAUS
  regex-prev: ^.*[šžǯč]ʼ?[<>.]*$
 -flex: <0>.ət|išʼk<.>//<0>.əčʼ|ik<.>//<0>.əčʼ|k<.>
  gramm: caus,detr
  gloss: CAUS|DETR
 -flex: <0>.et|išʼk<.>//<0>.ečʼ|ik<.>//<0>.ečʼ|k<.>
  gramm: caus,detr
  gloss: CAUS|DETR
  regex-lex: ^(dəšənə|vərənə|vunənə|budənə)$
 -flex: <0>.t|išʼk<.>//<0>.čʼ|ik<.>//<0>.čʼ|k<.>
  gramm: caus,detr
  gloss: CAUS|DETR
  regex-lex: ^(pukənə|sələnə|potənə|pərənə|vədənə|pɤžʼənə|šedʼənə|əšənə|jetənə)$
 -flex: <0>.əčʼ|ək<.>
  gramm: caus,detr
  gloss: CAUS|DETR
  paradigm: Verb-imp-neg-empty
 -flex: <0>.ečʼ|ək<.>
  gramm: caus,detr
  gloss: CAUS|DETR
  regex-lex: ^(dəšənə|vərənə|vunənə|budənə)$
  paradigm: Verb-imp-neg-empty
 -flex: <0>.čʼ|ək<.>
  gramm: caus,detr
  gloss: CAUS|DETR
  regex-lex: ^(pukənə|sələnə|potənə|pərənə|vədənə|pɤžʼənə|šedʼənə|əšənə|jetənə)$
  paradigm: Verb-imp-neg-empty
 -flex: <0>.ət|išʼk|əl<.>//<0>.əčʼ|ik|əl<.>//<0>.əčʼ|k|əl<.>
  gramm: caus,detr,iter
  gloss: CAUS|DETR|ITER
 -flex: <0>.et|išʼk|əl<.>//<0>.ečʼ|ik|əl<.>//<0>.ečʼ|k|əl<.>
  gramm: caus,detr,iter
  gloss: CAUS|DETR|ITER
  regex-lex: ^(dəšənə|vərənə|vunənə|budənə)$
 -flex: <0>.t|išʼk|əl<.>//<0>.čʼ|ik|əl<.>//<0>.čʼ|k|əl<.>
  gramm: caus,detr,iter
  gloss: CAUS|DETR|ITER
  regex-lex: ^(pukənə|sələnə|potənə|pərənə|vədənə|pɤžʼənə|šedʼənə|əšənə|jetənə)$
 -flex: <0>.əl|ət<.>
  gramm: iter,caus
  gloss: ITER|CAUS
 -flex: <0>.ət|əl<.>
  gramm: caus,iter
  gloss: CAUS|ITER
 -flex: <0>.et|əl<.>
  gramm: caus,iter
  gloss: CAUS|ITER
  regex-lex: ^(dəšənə|vərənə|vunənə|budənə)$
 -flex: <0>.t|əl<.>
  gramm: caus,iter
  gloss: CAUS|ITER
  regex-lex: ^(pukənə|sələnə|potənə|pərənə|vədənə|pɤžʼənə|šedʼənə|əšənə|jetənə)$
 -flex: <0>.ət|əl|əl<.>
  gramm: caus,iter
  gloss: CAUS|ITER|ITER
 -flex: <0>.et|əl|əl<.>
  gramm: caus,iter
  gloss: CAUS|ITER|ITER
  regex-lex: ^(dəšənə|vərənə|vunənə|budənə)$
 -flex: <0>.t|əl|əl<.>
  gramm: caus,iter
  gloss: CAUS|ITER|ITER
  regex-lex: ^(pukənə|sələnə|potənə|pərənə|vədənə|pɤžʼənə|šedʼənə|əšənə|jetənə)$
 -flex: <0>.ət|əl|išʼk<.>
  gramm: caus,iter,detr
  gloss: CAUS|ITER|DETR
 -flex: <0>.et|əl|išʼk<.>
  gramm: caus,iter,detr
  gloss: CAUS|ITER|DETR
  regex-lex: ^(dəšənə|vərənə|vunənə|budənə)$
 -flex: <0>.t|əl|išʼk<.>
  gramm: caus,iter,detr
  gloss: CAUS|ITER|DETR
  regex-lex: ^(pukənə|sələnə|potənə|pərənə|vədənə|pɤžʼənə|šedʼənə|əšənə|jetənə)$
 -flex: <0>.ət|əl|əl|išʼk<.>
  gramm: caus,iter,detr
  gloss: CAUS|ITER|ITER|DETR
 -flex: <0>.et|əl|əl|išʼk<.>
  gramm: caus,iter,detr
  gloss: CAUS|ITER|ITER|DETR
  regex-lex: ^(dəšənə|vərənə|vunənə|budənə)$
 -flex: <0>.t|əl|əl|išʼk<.>
  gramm: caus,iter,detr
  gloss: CAUS|ITER|ITER|DETR
  regex-lex: ^(pukənə|sələnə|potənə|pərənə|vədənə|pɤžʼənə|šedʼənə|əšənə|jetənə)$
 paradigm: Infinitive-I
 paradigm: Verb-pres-I-positive
 paradigm: Verb-past-I-positive
 paradigm: Verb-future-I-positive
 paradigm: Verb-pres-I-negative
 paradigm: Verb-I-negative
 paradigm: Verb-subj-I
 paradigm: Converbs-I
 paradigm: Evidentiality-I
 paradigm: Participles-I
 paradigm: Participles-neg-I
 paradigm: Verb-imp-I


-paradigm: Aspect-II
 -flex: .šʼk<.>
  gramm: detr
  gloss: DETR
  paradigm: Infinitive-I
  paradigm: Verb-pres-I-positive
  paradigm: Verb-past-I-positive
  paradigm: Verb-future-I-positive
  paradigm: Verb-pres-I-negative
  paradigm: Verb-I-negative
  paradigm: Verb-subj-I
  paradigm: Converbs-I
  paradigm: Evidentiality-I
  paradigm: Participles-I
  paradigm: Participles-neg-I
  paradigm: Verb-imp-I
 -flex: .lʼlʼa<.>
  gramm: iter
  gloss: ITER
  paradigm: Infinitive-II
  paradigm: Verb-pres-II-positive
  paradigm: Verb-past-II-positive
  paradigm: Verb-future-II-positive
  paradigm: Verb-pres-II-negative
  paradigm: Verb-II-negative
  paradigm: Verb-subj-II
  paradigm: Converbs-II
  paradigm: Evidentiality-II
  paradigm: Participles-II
  paradigm: Participles-neg-II
  paradigm: Verb-imp-II
 -flex: .lʼlʼa|lʼlʼa<.>
  gramm: iter
  gloss: ITER|ITER
  paradigm: Infinitive-II
  paradigm: Verb-pres-II-positive
  paradigm: Verb-past-II-positive
  paradigm: Verb-future-II-positive
  paradigm: Verb-pres-II-negative
  paradigm: Verb-II-negative
  paradigm: Verb-subj-II
  paradigm: Converbs-II
  paradigm: Evidentiality-II
  paradigm: Participles-II
  paradigm: Participles-neg-II
  paradigm: Verb-imp-II
 -flex: .t<.>
  gramm: caus
  gloss: CAUS
  paradigm: Infinitive-I
  paradigm: Verb-pres-I-positive
  paradigm: Verb-past-I-positive
  paradigm: Verb-future-I-positive
  paradigm: Verb-pres-I-negative
  paradigm: Verb-I-negative
  paradigm: Verb-subj-I
  paradigm: Converbs-I
  paradigm: Evidentiality-I
  paradigm: Participles-I
  paradigm: Participles-neg-I
  paradigm: Verb-imp-I
 -flex: .šʼk|əl<.>
  gramm: detr,iter
  gloss: DETR|ITER
  paradigm: Infinitive-I
  paradigm: Verb-pres-I-positive
  paradigm: Verb-past-I-positive
  paradigm: Verb-future-I-positive
  paradigm: Verb-pres-I-negative
  paradigm: Verb-I-negative
  paradigm: Verb-subj-I
  paradigm: Converbs-I
  paradigm: Evidentiality-I
  paradigm: Participles-I
  paradigm: Participles-neg-I
  paradigm: Verb-imp-I
 -flex: .šʼk|əl|əl<.>
  gramm: detr,iter
  gloss: DETR|ITER|ITER
  paradigm: Infinitive-I
  paradigm: Verb-pres-I-positive
  paradigm: Verb-past-I-positive
  paradigm: Verb-future-I-positive
  paradigm: Verb-pres-I-negative
  paradigm: Verb-I-negative
  paradigm: Verb-subj-I
  paradigm: Converbs-I
  paradigm: Evidentiality-I
  paradigm: Participles-I
  paradigm: Participles-neg-I
  paradigm: Verb-imp-I
 -flex: .lʼlʼa|šʼk<.>
  gramm: iter,detr
  gloss: ITER|DETR
  paradigm: Infinitive-I
  paradigm: Verb-pres-I-positive
  paradigm: Verb-past-I-positive
  paradigm: Verb-future-I-positive
  paradigm: Verb-pres-I-negative
  paradigm: Verb-I-negative
  paradigm: Verb-subj-I
  paradigm: Converbs-I
  paradigm: Evidentiality-I
  paradigm: Participles-I
  paradigm: Participles-neg-I
  paradigm: Verb-imp-I
 -flex: .lʼlʼa|šʼk|əl<.>
  gramm: iter,detr
  gloss: ITER|DETR|ITER
  paradigm: Infinitive-I
  paradigm: Verb-pres-I-positive
  paradigm: Verb-past-I-positive
  paradigm: Verb-future-I-positive
  paradigm: Verb-pres-I-negative
  paradigm: Verb-I-negative
  paradigm: Verb-subj-I
  paradigm: Converbs-I
  paradigm: Evidentiality-I
  paradigm: Participles-I
  paradigm: Participles-neg-I
  paradigm: Verb-imp-I
 -flex: .lʼlʼa|lʼlʼa|šʼk<.>
  gramm: iter,detr
  gloss: ITER|ITER|DETR
  paradigm: Infinitive-I
  paradigm: Verb-pres-I-positive
  paradigm: Verb-past-I-positive
  paradigm: Verb-future-I-positive
  paradigm: Verb-pres-I-negative
  paradigm: Verb-I-negative
  paradigm: Verb-subj-I
  paradigm: Converbs-I
  paradigm: Evidentiality-I
  paradigm: Participles-I
  paradigm: Participles-neg-I
  paradigm: Verb-imp-I
 -flex: .šʼk|ət<.>
  gramm: detr,caus
  gloss: DETR|CAUS
  paradigm: Infinitive-I
  paradigm: Verb-pres-I-positive
  paradigm: Verb-past-I-positive
  paradigm: Verb-future-I-positive
  paradigm: Verb-pres-I-negative
  paradigm: Verb-I-negative
  paradigm: Verb-subj-I
  paradigm: Converbs-I
  paradigm: Evidentiality-I
  paradigm: Participles-I
  paradigm: Participles-neg-I
  paradigm: Verb-imp-I
 -flex: .t|išʼk<.>//.čʼ|ik<.>//.čʼ|k<.>
  gramm: caus,detr
  gloss: CAUS|DETR
  paradigm: Infinitive-I
  paradigm: Verb-pres-I-positive
  paradigm: Verb-past-I-positive
  paradigm: Verb-future-I-positive
  paradigm: Verb-pres-I-negative
  paradigm: Verb-I-negative
  paradigm: Verb-subj-I
  paradigm: Converbs-I
  paradigm: Evidentiality-I
  paradigm: Participles-I
  paradigm: Participles-neg-I
  paradigm: Verb-imp-I
 -flex: .t|išʼk|əl<.>//.čʼ|ik|əl<.>//.čʼ|k|əl<.>
  gramm: caus,detr,iter
  gloss: CAUS|DETR|ITER
  paradigm: Infinitive-I
  paradigm: Verb-pres-I-positive
  paradigm: Verb-past-I-positive
  paradigm: Verb-future-I-positive
  paradigm: Verb-pres-I-negative
  paradigm: Verb-I-negative
  paradigm: Verb-subj-I
  paradigm: Converbs-I
  paradigm: Evidentiality-I
  paradigm: Participles-I
  paradigm: Participles-neg-I
  paradigm: Verb-imp-I
 -flex: <0>.čʼ|ək<.>
  gramm: caus,detr
  gloss: CAUS|DETR
  paradigm: Verb-imp-neg-empty
 -flex: .lʼlʼa|t<.>
  gramm: iter,caus
  gloss: ITER|CAUS
  paradigm: Infinitive-I
  paradigm: Verb-pres-I-positive
  paradigm: Verb-past-I-positive
  paradigm: Verb-future-I-positive
  paradigm: Verb-pres-I-negative
  paradigm: Verb-I-negative
  paradigm: Verb-subj-I
  paradigm: Converbs-I
  paradigm: Evidentiality-I
  paradigm: Participles-I
  paradigm: Participles-neg-I
  paradigm: Verb-imp-I
 -flex: .t|əl<.>
  gramm: caus,iter
  gloss: CAUS|ITER
  paradigm: Infinitive-I
  paradigm: Verb-pres-I-positive
  paradigm: Verb-past-I-positive
  paradigm: Verb-future-I-positive
  paradigm: Verb-pres-I-negative
  paradigm: Verb-I-negative
  paradigm: Verb-subj-I
  paradigm: Converbs-I
  paradigm: Evidentiality-I
  paradigm: Participles-I
  paradigm: Participles-neg-I
  paradigm: Verb-imp-I
 -flex: .t|əl|əl<.>
  gramm: caus,iter
  gloss: CAUS|ITER|ITER
  paradigm: Infinitive-I
  paradigm: Verb-pres-I-positive
  paradigm: Verb-past-I-positive
  paradigm: Verb-future-I-positive
  paradigm: Verb-pres-I-negative
  paradigm: Verb-I-negative
  paradigm: Verb-subj-I
  paradigm: Converbs-I
  paradigm: Evidentiality-I
  paradigm: Participles-I
  paradigm: Participles-neg-I
  paradigm: Verb-imp-I
 -flex: .t|əl|išʼk<.>
  gramm: caus,iter,detr
  gloss: CAUS|ITER|DETR
  paradigm: Infinitive-I
  paradigm: Verb-pres-I-positive
  paradigm: Verb-past-I-positive
  paradigm: Verb-future-I-positive
  paradigm: Verb-pres-I-negative
  paradigm: Verb-I-negative
  paradigm: Verb-subj-I
  paradigm: Converbs-I
  paradigm: Evidentiality-I
  paradigm: Participles-I
  paradigm: Participles-neg-I
  paradigm: Verb-imp-I
 -flex: .t|əl|əl|išʼk<.>
  gramm: caus,iter,detr
  gloss: CAUS|ITER|ITER|DETR
  paradigm: Infinitive-I
  paradigm: Verb-pres-I-positive
  paradigm: Verb-past-I-positive
  paradigm: Verb-future-I-positive
  paradigm: Verb-pres-I-negative
  paradigm: Verb-I-negative
  paradigm: Verb-subj-I
  paradigm: Converbs-I
  paradigm: Evidentiality-I
  paradigm: Participles-I
  paradigm: Participles-neg-I
  paradigm: Verb-imp-I


-paradigm: Evidentiality-I
 -flex: .išʼk|em<.>
  gramm: pst2,1,sg
  gloss: 1|PST2
 -flex: .em<.>
  gramm: pst2,2,sg
  gloss: PST2
 -flex: .em<.>
  gramm: pst2,3,sg
  gloss: PST2
 -flex: .em|ed<.>
  gramm: pst2,2,sg
  gloss: PST2|2SG
 -flex: .em|ez<.>
  gramm: pst2,3,sg
  gloss: PST2|3SG
 -flex: .išʼk|em|ə<.>//.išʼk|em|mə<.>
  gramm: pst2,1,pl
  gloss: 1|PST2|1PL
 -flex: .ilʼlʼa|m<.>
  gramm: pst2,2,pl
  gloss: 23PL|PST2
 -flex: .ilʼlʼa|m<.>
  gramm: pst2,3,pl
  gloss: 23PL|PST2
 -flex: .ilʼlʼa|m|də<.>
  gramm: pst2,2,pl
  gloss: 23PL|PST2|2PL
 -flex: .ilʼlʼa|m|zə<.>
  gramm: pst2,3,pl
  gloss: 23PL|PST2|3PL
 paradigm: Comparative

-paradigm: Evidentiality-I-short
 -flex: .ik|em<.>
  gramm: pst2,1,sg
  gloss: 1|PST2
  regex-prev: ^.*[šžǯč]ʼ?[<>.]*$
 -flex: .ik|em|ə<.>//.ik|em|mə<.>
  gramm: pst2,1,pl
  gloss: 1|PST2|1PL
  regex-prev: ^.*[šžǯč]ʼ?[<>.]*$
 paradigm: Comparative


-paradigm: Evidentiality-II
 -flex: .šʼk|em<.>
  gramm: pst2,1,sg
  gloss: 1|PST2
 -flex: .m<.>
  gramm: pst2,2,sg
  gloss: PST2
 -flex: .m<.>
  gramm: pst2,3,sg
  gloss: PST2
 -flex: .m|ed<.>
  gramm: pst2,2,sg
  gloss: PST2|2SG
 -flex: .m|ez<.>
  gramm: pst2,3,sg
  gloss: PST2|3SG
 -flex: .šʼk|em|ə<.>//.šʼk|em|mə<.>
  gramm: pst2,1,pl
  gloss: 1|PST2|1PL
 -flex: .lʼlʼa|m<.>
  gramm: pst2,2,pl
  gloss: 23PL|PST2
 -flex: .lʼlʼa|m<.>
  gramm: pst2,3,pl
  gloss: 23PL|PST2
 -flex: .lʼlʼa|m|də<.>
  gramm: pst2,2,pl
  gloss: 23PL|PST2|2PL
 -flex: .lʼlʼa|m|zə<.>
  gramm: pst2,3,pl
  gloss: 23PL|PST2|3PL
 paradigm: Comparative


-paradigm: Infinitive-I
 -flex: .ənə<.>//.ɨnɨ<.>
  gramm: inf
  gloss: INF
 paradigm: Comparative


-paradigm: Infinitive-II
 -flex: .nə<.>//.nɨ<.>
  gramm: inf
  gloss: INF
 paradigm: Comparative

